Regularity	Regular	Regular	Regular	Regular	Regular	Regular	Regular	Regular	Archaic	Archaic	Regular	Regular	Archaic	Archaic	Irregular	Irregular	Defective	Defective	Regular	Regular	Archaic	Archaic	Irregular	Irregular	Irregular	Irregular	Suppletive	Suppletive	Irregular	Irregular	Defective	Defective	Defective	Defective	Defective	Defective	Defective	Suppletive	Suppletive	Irregular	Suppletive	Irregular	Irregular	Irregular	Suppletive	Irregular	Suppletive	Suppletive	Suppletive	Suppletive	Irregular	Irregular	Suppletive	Irregular	Suppletive	Suppletive	Irregular	Irregular	Irregular	Irregular	Suppletive	Suppletive
Class number	Class 1	Class 2	Class 3	Class 4	Subset of Class 3	Subset of Class 4	Class 5	Class 6	Class 7	Class 8	Class 9	Class 10	Class 11	Class 12	Class 13	Class 14	Class 15	Class 16	Class 19	Class 20	Class 21	Class 22	Class 23	Class 23	Class 24	Class 24	Class 25	Class 25	Class 26 (includes 44)	Class 26 (same as 44)	Class 27	Class 27	Class 28	Class 29	Class 30	Class 31	Class 32	Class 33	Class 34	Class 35	Class 36	Class 37	Class 38	Class 39	Class 40	Class 41	Class 42	Class 43	Class 45	Class 46	Class 47	Class 48	Class 49	Class 50	Class 51	Class 52	Class 53	Class 54	Class 55	Class 56	Class 57	Class 58
Example lemma	erkel	kaɣel	abril	xosil	ad͡zilvil	zzvil	aɣal	gartal	ardaheɣul	toɣul	ad͡ʒet͡snel	modet͡snel	usut͡sanel	d͡zanut͡sanel	ant͡snil	mernil	ergnt͡ʃil	gbt͡ʃil	amt͡ʃnal	niharnal	ertnul	zposnul	it͡ʃnel	it͡ʃnal	kdnel	kdnal	ellel	ellal	tbt͡ʃil	tbil	grnam	garenal	erewil	unim	kidem	gam	e	əllal	kal	lal	dal	ardaperel	perel	antratarnal	tarnal	arnel	panal	tnel	ertal	zarnel	zit͡ʃil	əntunil	ənel	əsel	tknel	ijnal	xad͡znel	xaɣal	mnal	nsdil	udel	danil
Example stem	<X> = erk	<X> = kaɣ	<X> = abr	<X> = xos	<X> = ad͡zil	<X> = zz	<X> = aɣ	<X> = gart	<X> = ardaheɣ	<X> = toɣ	<X> = ad͡ʒe	<X> = mode	<X> = usut͡s	<X> = d͡zanut͡s	<X> = ant͡s	<X> = mer	<X> = ergn	<X> = gb	<X> = amt͡ʃ	<X> = nihar	<X> = ert	<X> = zpos	<X> = it͡ʃ	<X> = it͡ʃ	<X> = kd	<X> = kd	<Xprs> = ell, <Xpst> = el	<Xprs> = ell, <Xpst> = el	<X> = tb	<X> = tb	<X> = gr	<X> = gare	<X> = erew	<X> = un	<X> = kid	<X> = g	e	<Xprs> = əll, <Xpst> = eɣ	<Xprs> = k, <Xpst> = eg	<X> = l	<Xprs> = d, <Xpst> = du	<X> = ardaper	<X> = per	<Xprs> = antratarn, <Xpst> = antratart͡s	<Xprs> = tarn,<Xpst> =  tart͡s	<X> = ar	<Xprs> = pan,<Xpst> = pat͡s	<Xprs> = tn,<Xpst> =  tr, <Ximp> = t	<Xprs> = ert, <Xpst> = k, <Xps3> = kn	<Xprs> = zarn, <Xpst> = zarg	<X> = zit͡ʃ	<X> = əntun	<Xprs> = ən, <Xpst> = ər	<X> = əs	<Xbasic> = tk, <Ximp> = tuk	<Xprs> = ijn, <Xpst> = ing	<X> = xad͡z	<X> = xaɣ	<X> = mn	<X> = nsd	<Xprs> = ud, <Xpst> = ger	<Xprs> = dan, <Xpst> = dar
evidential participle	<X>er	<X>er	<X>er	<X>er	<X>ver	<X>ver	<X>at͡ser	<X>at͡ser	<X>er, <X>ut͡ser	<X>er, <X>ut͡ser	<X>t͡sut͡ser	<X>t͡sut͡ser	<X>er	<X>er	<X>er	<X>er			<X>t͡ser	<X>t͡ser	<X>ver	<X>ver	<X>er	<X>er	<X>er	<X>er	<Xpst>er	<Xpst>er	<X>er	<X>er	<X>t͡ser							<Xpst>er	<Xpst>er	<X>at͡ser	<Xpst>er	<X>er	<X>er	<Xpst>er	<Xpst>er	<X>er	<Xpst>er	<Xpst>er	<Xpst>at͡ser	<Xpst>er	<X>er	<X>er	<Xpst>er	<X>er	<Xbasic>er	<Xpst>er	<X>er	<X>t͡ser	<X>at͡ser	<X>er	<Xpst>er	<Xpst>er
future participle	<X>elu	<X>elu	<X>elu	<X>elu	<X>velu	<X>velu	<X>alu	<X>alu	<X>elu	<X>elu	<X>t͡snelu	<X>t͡snelu	<X>anelu	<X>anelu	<X>nelu	<X>nelu	<X>t͡ʃelu	<X>t͡ʃelu	<X>nalu	<X>nalu	<X>nelu	<X>nelu	<X>nelu	<X>nalu	<X>nelu	<X>nalu	<Xprs>elu	<Xprs>alu	<X>t͡ʃelu	<X>elu		<X>nalu	<X>elu					<Xprs>alu	<Xprs>alu	<X>alu	<Xprs>alu	<X>elu	<X>elu	<Xprs>alu	<Xprs>alu	<X>nelu	<Xprs>alu	<Xprs>elu	<Xprs>alu	<Xprs>elu	<X>elu	<X>elu	<Xprs>elu	<X>elu	<Xbasic>nelu	<Xprs>alu	<X>nelu	<X>alu	<X>alu	<X>elu	<Xprs>elu	<Xprs>elu
imperative 2pl	<X>et͡se՛k	<X>et͡se՛k	<X>et͡se՛k	<X>et͡se՛k	<X>vet͡se՛k	<X>vet͡se՛k	<X>at͡se՛k	<X>at͡se՛k	<X>et͡se՛k, <X>e՛k, <X>ut͡se՛k	<X>et͡se՛k, <X>e՛k, <X>ut͡se՛k	<X>t͡sut͡se՛k	<X>t͡sut͡se՛k	<X>e՛k	<X>e՛k	<X>e՛k	<X>e՛k	<X>e՛k	<X>e՛k	<X>t͡se՛k	<X>t͡se՛k	<X>ve՛k	<X>net͡se՛k	<X>e՛k	<X>e՛k	<X>e՛k	<X>e՛k	<Xpst>e՛k	<Xpst>e՛k	<X>e՛k	<X>e՛k	<X>t͡se՛k							<Xpst>e՛k	<Xpst>e՛k	<X>at͡se՛k	<Xpst>e՛k	<X>e՛k	<X>e՛k	<Xpst>e՛k	<Xpst>e՛k	<X>e՛k	<Xpst>e՛k	<Xpst>e՛k	<Xpst>at͡se՛k	<Xpst>e՛k	<X>e՛k	<X>et͡se՛k	<Xpst>e՛k	<X>e՛k	<Xbasic>e՛k	<Xpst>e՛k	<X>e՛k	<X>at͡se՛k, <X>t͡se՛k	<X>at͡se՛k	<X>et͡se՛k, <X>e՛k	<Xpst>e՛k	<Xpst>e՛k
imperative 2sg	<X>e՛	<X>e՛	<X>i՛r, <X>e՛	<X>i՛r, <X>e՛	<X>ve՛, <X>vi՛r	<X>ve՛, <X>vi՛r	<X>a՛	<X>a՛	ardahe՛ɣ, <X>u՛, <X>u՛r	to՛ɣ, <X>u՛, <X>u՛r	<X>t͡su՛r	<X>t͡su՛r	<X>u՛r	<X>u՛r	<X>i՛r	<X>i՛r	<X>e՛, <X>i՛r	<X>i՛r	<X>t͡si՛r	<X>t͡si՛r	<X>vi՛r	<X>ne՛, <X>i՛r	<X>i՛r	<X>i՛r	<X>i՛r	<X>i՛r	<Xpst>i՛r, <Xpst>՛	<Xpst>i՛r, <Xpst>՛	<X>e՛, <X>i՛r	<X>e՛, <X>i՛r	<X>t͡si՛r							<Xpst>i՛r	<Xpst>u՛r	<X>a՛t͡s	<Xprs>u՛r	<X>՛	<X>՛	<Xpst>i՛r	<Xpst>i՛r	<Xpst>՛	<Xpst>՛	<Ximp>i՛r	<Xps3>a՛	<Xpst>՛	<X>e՛, <X>i՛r	<X>i՛r, <X>e՛	<Xpst>e՛	<X>e՛	<Xbasic>e՛, <Xbasic>i՛r, <Ximp>՛	<Xpst>i՛r	<X>i՛r,<X>՛	<X>t͡si՛r, <X>a՛	<X>at͡si՛r, <X>a՛	<X>e՛, <X>i՛r	<Xpst>՛	<Xpst>՛
indicative past 1pl	<X>et͡sink	<X>et͡sink	<X>et͡sank	<X>et͡sank	<X>vet͡sank	<X>vet͡sank	<X>at͡sink	<X>at͡sink	<X>ut͡sink	<X>ut͡sink, <X>ink	<X>t͡sut͡sink	<X>t͡sut͡sink	<X>ink	<X>ink	<X>ank	<X>ank	<X>ank	<X>ank	<X>t͡sank	<X>t͡sank	<X>vank	<X>net͡sink	<X>ank	<X>ank	<X>ank	<X>ank	<Xpst>ank	<Xpst>ank	<X>ank	<X>ank	<X>t͡sank							<Xpst>ank	<Xpst>ank	<X>at͡sink	<Xpst>ink	<X>ink	<X>ink	<Xpst>ank	<Xpst>ank	<X>ink	<Xpst>ink	<Xpst>ink	<Xpst>at͡sink	<Xpst>ink	<X>ank	<X>et͡sank, <X>et͡sink	<Xpst>ink	<X>ink	<Xbasic>ank, <Xbasic>ink	<Xpst>ank	<X>ank, <X>ink	<X>at͡sink, <X>t͡sank	<X>at͡sink	<X>et͡sank, <X>ank	<Xpst>ank	<Xpst>ink
indicative past 1sg	<X>et͡si	<X>et͡si	<X>et͡saj	<X>et͡saj	<X>vet͡saj	<X>vet͡saj	<X>at͡si	<X>at͡si	<X>ut͡si	<X>ut͡si, <X>i	<X>t͡sut͡si	<X>t͡sut͡si	<X>i	<X>i	<X>aj	<X>aj	<X>aj	<X>aj	<X>t͡saj	<X>t͡saj	<X>vaj	<X>net͡si	<X>aj	<X>aj	<X>aj	<X>aj	<Xpst>aj	<Xpst>aj	<X>aj	<X>aj	<X>t͡saj							<Xpst>aj	<Xpst>aj	<X>at͡si	<Xpst>i	<X>i	<X>i	<Xpst>aj	<Xpst>aj	<X>i	<Xpst>i	<Xpst>i	<Xpst>at͡si	<Xpst>i	<X>aj	<X>et͡saj, <X>et͡si	<Xpst>i	<X>i	<Xbasic>aj, <Xbasic>i	<Xpst>aj	<X>aj, <X>i	<X>at͡si, <X>t͡saj	<X>at͡si	<X>et͡saj, <X>aj	<Xpst>aj	<Xpst>i
indicative past 2pl	<X>et͡sik	<X>et͡sik	<X>et͡sak	<X>et͡sak	<X>vet͡sak	<X>vet͡sak	<X>at͡sik	<X>at͡sik	<X>ut͡sik	<X>ut͡sik, <X>ik	<X>t͡sut͡sik	<X>t͡sut͡sik	<X>ik	<X>ik	<X>ak	<X>ak	<X>ak	<X>ak	<X>t͡sak	<X>t͡sak	<X>vak	<X>net͡sik	<X>ak	<X>ak	<X>ak	<X>ak	<Xpst>ak	<Xpst>ak	<X>ak	<X>ak	<X>t͡sak							<Xpst>ak	<Xpst>ak	<X>at͡sik	<Xpst>ik	<X>ik	<X>ik	<Xpst>ak	<Xpst>ak	<X>ik	<Xpst>ik	<Xpst>ik	<Xpst>at͡sik	<Xpst>ik	<X>ak	<X>et͡sak, <X>et͡sik	<Xpst>ik	<X>ik	<Xbasic>ak, <Xbasic>ik	<Xpst>ak	<X>ak, <X>ik	<X>at͡sik, <X>t͡sak	<X>at͡sik	<X>et͡sak, <X>ak	<Xpst>ak	<Xpst>ik
indicative past 2sg	<X>et͡sir	<X>et͡sir	<X>et͡sar	<X>et͡sar	<X>vet͡sar	<X>vet͡sar	<X>at͡sir	<X>at͡sir	<X>ut͡sir	<X>ut͡sir, <X>ir	<X>t͡sut͡sir	<X>t͡sut͡sir	<X>ir	<X>ir	<X>ar	<X>ar	<X>ar	<X>ar	<X>t͡sar	<X>t͡sar	<X>var	<X>net͡sir	<X>ar	<X>ar	<X>ar	<X>ar	<Xpst>ar	<Xpst>ar	<X>ar	<X>ar	<X>t͡sar							<Xpst>ar	<Xpst>ar	<X>at͡sir	<Xpst>ir	<X>ir	<X>ir	<Xpst>ar	<Xpst>ar	<X>ir	<Xpst>ir	<Xpst>ir	<Xpst>at͡sir	<Xpst>ir	<X>ar	<X>et͡sar, <X>et͡sir	<Xpst>ir	<X>ir	<Xbasic>ar, <Xbasic>ir	<Xpst>ar	<X>ar, <X>ir	<X>at͡sir, <X>t͡sar	<X>at͡sir	<X>et͡sar, <X>ar	<Xpst>ar	<Xpst>ir
indicative past 3pl	<X>et͡sin	<X>et͡sin	<X>et͡san	<X>et͡san	<X>vet͡san	<X>vet͡san	<X>at͡sin	<X>at͡sin	<X>ut͡sin	<X>ut͡sin, <X>in	<X>t͡sut͡sin	<X>t͡sut͡sin	<X>in	<X>in	<X>an	<X>an	<X>an	<X>an	<X>t͡san	<X>t͡san	<X>van	<X>net͡sin	<X>an	<X>an	<X>an	<X>an	<Xpst>an	<Xpst>an	<X>an	<X>an	<X>t͡san							<Xpst>an	<Xpst>an	<X>at͡sin	<Xpst>in	<X>in	<X>in	<Xpst>an	<Xpst>an	<X>in	<Xpst>in	<Xpst>in	<Xpst>at͡sin	<Xpst>in	<X>an	<X>et͡san, <X>et͡sin	<Xpst>in	<X>in	<Xbasic>an, <Xbasic>in	<Xpst>an	<X>an, <X>in	<X>at͡sin, <X>t͡san	<X>at͡sin	<X>et͡san, <X>an	<Xpst>an	<Xpst>in
indicative past 3sg	<X>et͡s	<X>et͡s	<X>et͡saw	<X>et͡saw	<X>vet͡saw	<X>vet͡saw	<X>at͡s	<X>at͡s	<X>ut͡s	<X>ut͡s, <X>	<X>t͡sut͡s	<X>t͡sut͡s	<X>	<X>	<X>aw	<X>aw	<X>aw	<X>aw	<X>t͡saw	<X>t͡saw	<X>vaw	<X>net͡s	<X>aw	<X>aw	<X>aw	<X>aw	<Xpst>aw	<Xpst>aw	<X>aw	<X>aw	<X>t͡saw							<Xpst>aw	<Xpst>aw	<X>at͡saw	<Xpst>aw	<X>aw	<X>aw	<Xpst>aw	<Xpst>aw	<X>aw	<Xpst>aw	<Xpst>aw	<Xps3>at͡s	<Xpst>aw	<X>aw	<X>et͡s, <X>et͡saw	<Xpst>aw	<X>aw	<Xbasic>aw	<Xpst>aw	<X>aw	<X>at͡s, <X>t͡saw	<X>at͡s	<X>et͡saw, <X>aw	<Xpst>aw	<Xpst>aw
indicative past imperfective 1pl	g'<X>eink	gə <X>eink	g'<X>eink	gə <X>eink	g'<X>veink	gə <X>veink	g'<X>ajink	gə <X>ajink	g'<X>eink, g'<X>vink	gə <X>eink, gə <X>vink	g'<X>t͡sneink	gə <X>t͡sneink	g'<X>aneink	gə <X>aneink	g'<X>neink	gə <X>neink	g'<X>t͡ʃeink		g'<X>najink	gə <X>najink	g'<X>neink	gə <X>neink	g'<X>neink	g'<X>najink	gə <X>neink	gə <X>najink	g'<Xprs>eink	g'<Xprs>ajink	gə <X>t͡ʃeink	gə <X>eink	<X>najink		g'<X>ink	<X>eink	<X>eink	<X>ajink	eink	g'<Xprs>ajink	gu <Xprs>ajink	gu <X>ajink	gu <Xprs>ajink	g'<X>eink	gə <X>eink	g'<Xprs>ajink	gə <Xprs>ajink	g'<X>neink	gə <Xprs>ajink	gə <Xprs>eink	g'<Xprs>ajink	gə <Xprs>eink	gə <X>eink	g'<X>eink	g'<Xprs>eink	g'<X>eink	gə <Xbasic>neink	g'<Xprs>ajink	gə <X>neink	gə <X>ajink	gə <X>ajink	gə <X>eink	g'<Xprs>eink	gə <Xprs>eink
indicative past imperfective 1sg	g'<X>ei	gə <X>ei	g'<X>ei	gə <X>ei	g'<X>vei	gə <X>vei	g'<X>aji	gə <X>aji	g'<X>ei, g'<X>vi	gə <X>ei, gə <X>vi	g'<X>t͡snei	gə <X>t͡snei	g'<X>anei	gə <X>anei	g'<X>nei	gə <X>nei	g'<X>t͡ʃei		g'<X>naji	gə <X>naji	g'<X>nei	gə <X>nei	g'<X>nei	g'<X>naji	gə <X>nei	gə <X>naji	g'<Xprs>ei	g'<Xprs>aji	gə <X>t͡ʃei	gə <X>ei	<X>naji		g'<X>im	<X>ei	<X>ei	<X>aji	ei	g'<Xprs>aji	gu <Xprs>aji	gu <X>aji	gu <Xprs>aji	g'<X>ei	gə <X>ei	g'<Xprs>aji	gə <Xprs>aji	g'<X>nei	gə <Xprs>aji	gə <Xprs>ei	g'<Xprs>aji	gə <Xprs>ei	gə <X>ei	g'<X>ei	g'<Xprs>ei	g'<X>ei	gə <Xbasic>nei	g'<Xprs>aji	gə <X>nei	gə <X>aji	gə <X>aji	gə <X>ei	g'<Xprs>ei	gə <Xprs>ei
indicative past imperfective 2pl	g'<X>eik	gə <X>eik	g'<X>eik	gə <X>eik	g'<X>veik	gə <X>veik	g'<X>ajik	gə <X>ajik	g'<X>eik, g'<X>vik	gə <X>eik, gə <X>vik	g'<X>t͡sneik	gə <X>t͡sneik	g'<X>aneik	gə <X>aneik	g'<X>neik	gə <X>neik	g'<X>t͡ʃeik		g'<X>najik	gə <X>najik	g'<X>neik	gə <X>neik	g'<X>neik	g'<X>najik	gə <X>neik	gə <X>najik	g'<Xprs>eik	g'<Xprs>ajik	gə <X>t͡ʃeik	gə <X>eik	<X>najik		g'<X>ik	<X>eik	<X>eik	<X>ajik	eik	g'<Xprs>ajik	gu <Xprs>ajik	gu <X>ajik	gu <Xprs>ajik	g'<X>eik	gə <X>eik	g'<Xprs>ajik	gə <Xprs>ajik	g'<X>neik	gə <Xprs>ajik	gə <Xprs>eik	g'<Xprs>ajik	gə <Xprs>eik	gə <X>eik	g'<X>eik	g'<Xprs>eik	g'<X>eik	gə <Xbasic>neik	g'<Xprs>ajik	gə <X>neik	gə <X>ajik	gə <X>ajik	gə <X>eik	g'<Xprs>eik	gə <Xprs>eik
indicative past imperfective 2sg	g'<X>eir	gə <X>eir	g'<X>eir	gə <X>eir	g'<X>veir	gə <X>veir	g'<X>ajir	gə <X>ajir	g'<X>eir, g'<X>vir	gə <X>eir, gə <X>vir	g'<X>t͡sneir	gə <X>t͡sneir	g'<X>aneir	gə <X>aneir	g'<X>neir	gə <X>neir	g'<X>t͡ʃeir		g'<X>najir	gə <X>najir	g'<X>neir	gə <X>neir	g'<X>neir	g'<X>najir	gə <X>neir	gə <X>najir	g'<Xprs>eir	g'<Xprs>ajir	gə <X>t͡ʃeir	gə <X>eir	<X>najir		g'<X>is	<X>eir	<X>eir	<X>ajir	eir	g'<Xprs>ajir	gu <Xprs>ajir	gu <X>ajir	gu <Xprs>ajir	g'<X>eir	gə <X>eir	g'<Xprs>ajir	gə <Xprs>ajir	g'<X>neir	gə <Xprs>ajir	gə <Xprs>eir	g'<Xprs>ajir	gə <Xprs>eir	gə <X>eir	g'<X>eir	g'<Xprs>eir	g'<X>eir	gə <Xbasic>neir	g'<Xprs>ajir	gə <X>neir	gə <X>ajir	gə <X>ajir	gə <X>eir	g'<Xprs>eir	gə <Xprs>eir
indicative past imperfective 3pl	g'<X>ein	gə <X>ein	g'<X>ein	gə <X>ein	g'<X>vein	gə <X>vein	g'<X>ajin	gə <X>ajin	g'<X>ein, g'<X>vin	gə <X>ein, gə <X>vin	g'<X>t͡snein	gə <X>t͡snein	g'<X>anein	gə <X>anein	g'<X>nein	gə <X>nein	g'<X>t͡ʃein		g'<X>najin	gə <X>najin	g'<X>nein	gə <X>nein	g'<X>nein	g'<X>najin	gə <X>nein	gə <X>najin	g'<Xprs>ein	g'<Xprs>ajin	gə <X>t͡ʃein	gə <X>ein	<X>najin		g'<X>in	<X>ein	<X>ein	<X>ajin	ein	g'<Xprs>ajin	gu <Xprs>ajin	gu <X>ajin	gu <Xprs>ajin	g'<X>ein	gə <X>ein	g'<Xprs>ajin	gə <Xprs>ajin	g'<X>nein	gə <Xprs>ajin	gə <Xprs>ein	g'<Xprs>ajin	gə <Xprs>ein	gə <X>ein	g'<X>ein	g'<Xprs>ein	g'<X>ein	gə <Xbasic>nein	g'<Xprs>ajin	gə <X>nein	gə <X>ajin	gə <X>ajin	gə <X>ein	g'<Xprs>ein	gə <Xprs>ein
indicative past imperfective 3sg	g'<X>er	gə <X>er	g'<X>er	gə <X>er	g'<X>ver	gə <X>ver	g'<X>ar	gə <X>ar	g'<X>er, g'<X>ur	gə <X>er, gə <X>ur	g'<X>t͡sner	gə <X>t͡sner	g'<X>aner	gə <X>aner	g'<X>ner	gə <X>ner	g'<X>t͡ʃer		g'<X>nar	gə <X>nar	g'<X>ner	gə <X>ner	g'<X>ner	g'<X>nar	gə <X>ner	gə <X>nar	g'<Xprs>er	g'<Xprs>ar	gə <X>t͡ʃer	gə <X>er	<X>nar		g'<X>i	<X>er	<X>er	<X>ar	er	g'<Xprs>ar	gu <Xprs>ar	gu <X>ar	gu <Xprs>ar	g'<X>er	gə <X>er	g'<Xprs>ar	gə <Xprs>ar	g'<X>ner	gə <Xprs>ar	gə <Xprs>er	g'<Xprs>ar	gə <Xprs>er	gə <X>er	g'<X>er	g'<Xprs>er	g'<X>er	gə <Xbasic>ner	g'<Xprs>ar	gə <X>ner	gə <X>ar	gə <X>ar	gə <X>er	g'<Xprs>er	gə <Xprs>er
indicative present 1pl	g'<X>enk	gə <X>enk	g'<X>ink	gə <X>ink	g'<X>vink	gə <X>vink	g'<X>ank	gə <X>ank	g'<X>enk, g'<X>unk	gə <X>unk	g'<X>t͡snenk	gə <X>t͡snenk	g'<X>anenk	gə <X>anenk	g'<X>nink	gə <X>nink	g'<X>t͡ʃink	gə <X>t͡ʃink	g'<X>nank	gə <X>nank	g'<X>nunk	gə <X>nunk	g'<X>nenk	g'<X>nank	gə <X>nenk	gə <X>nank	g'<Xprs>enk	g'<Xprs>ank	gə <X>t͡ʃink	gə <X>ink	<X>nank		g'<X>eink	<X>ink	<X>enk	<X>ank	enk	g'<Xprs>ank	gu <Xprs>ank	gu <X>ank	gu <Xprs>ank	g'<X>enk	gə <X>enk	g'<Xprs>ank	gə <Xprs>ank	g'<X>nenk	gə <Xprs>ank	gə <Xprs>enk	g'<Xprs>ank	gə <Xprs>enk	gə <X>ink	g'<X>ink	g'<Xprs>enk	g'<X>enk	gə <Xbasic>nenk	g'<Xprs>ank	gə <X>nenk	gə <X>ank	gə <X>ank	gə <X>ink	g'<Xprs>enk	gə <Xprs>ink
indicative present 1sg	g'<X>em	gə <X>em	g'<X>im	gə <X>im	g'<X>vim	gə <X>vim	g'<X>am	gə <X>am	g'<X>em, g'<X>um	gə <X>um	g'<X>t͡snem	gə <X>t͡snem	g'<X>anem	gə <X>anem	g'<X>nim	gə <X>nim	g'<X>t͡ʃim	gə <X>t͡ʃim	g'<X>nam	gə <X>nam	g'<X>num	gə <X>num	g'<X>nem	g'<X>nam	gə <X>nem	gə <X>nam	g'<Xprs>em	g'<Xprs>am	gə <X>t͡ʃim	gə <X>im	<X>nam		g'<X>ei	<X>im	<X>em	<X>am	em	g'<Xprs>am	gu <Xprs>am	gu <X>am	gu <Xprs>am	g'<X>em	gə <X>em	g'<Xprs>am	gə <Xprs>am	g'<X>nem	gə <Xprs>am	gə <Xprs>em	g'<Xprs>am	gə <Xprs>em	gə <X>im	g'<X>im	g'<Xprs>em	g'<X>em	gə <Xbasic>nem	g'<Xprs>am	gə <X>nem	gə <X>am	gə <X>am	gə <X>im	g'<Xprs>em	gə <Xprs>im
indicative present 2pl	g'<X>ek	gə <X>ek	g'<X>ik	gə <X>ik	g'<X>vik	gə <X>vik	g'<X>ak	gə <X>ak	g'<X>ek, g'<X>uk	gə <X>uk	g'<X>t͡snek	gə <X>t͡snek	g'<X>anek	gə <X>anek	g'<X>nik	gə <X>nik	g'<X>t͡ʃik	gə <X>t͡ʃik	g'<X>nak	gə <X>nak	g'<X>nuk	gə <X>nuk	g'<X>nek	g'<X>nak	gə <X>nek	gə <X>nak	g'<Xprs>ek	g'<Xprs>ak	gə <X>t͡ʃik	gə <X>ik	<X>nak		g'<X>eik	<X>ik	<X>ek	<X>ak	ek	g'<Xprs>ak	gu <Xprs>ak	gu <X>ak	gu <Xprs>ak	g'<X>ek	gə <X>ek	g'<Xprs>ak	gə <Xprs>ak	g'<X>nek	gə <Xprs>ak	gə <Xprs>ek	g'<Xprs>ak	gə <Xprs>ek	gə <X>ik	g'<X>ik	g'<Xprs>ek	g'<X>ek	gə <Xbasic>nek	g'<Xprs>ak	gə <X>nek	gə <X>ak	gə <X>ak	gə <X>ik	g'<Xprs>ek	gə <Xprs>ik
indicative present 2sg	g'<X>es	gə <X>es	g'<X>is	gə <X>is	g'<X>vis	gə <X>vis	g'<X>as	gə <X>as	g'<X>es, g'<X>us	gə <X>us	g'<X>t͡snes	gə <X>t͡snes	g'<X>anes	gə <X>anes	g'<X>nis	gə <X>nis	g'<X>t͡ʃis	gə <X>t͡ʃis	g'<X>nas	gə <X>nas	g'<X>nus	gə <X>nus	g'<X>nes	g'<X>nas	gə <X>nes	gə <X>nas	g'<Xprs>es	g'<Xprs>as	gə <X>t͡ʃis	gə <X>is	<X>nas		g'<X>eir	<X>is	<X>es	<X>as	es	g'<Xprs>as	gu <Xprs>as	gu <X>as	gu <Xprs>as	g'<X>es	gə <X>es	g'<Xprs>as	gə <Xprs>as	g'<X>nes	gə <Xprs>as	gə <Xprs>es	g'<Xprs>as	gə <Xprs>es	gə <X>is	g'<X>is	g'<Xprs>es	g'<X>es	gə <Xbasic>nes	g'<Xprs>as	gə <X>nes	gə <X>as	gə <X>as	gə <X>is	g'<Xprs>es	gə <Xprs>is
indicative present 3pl	g'<X>en	gə <X>en	g'<X>in	gə <X>in	g'<X>vin	gə <X>vin	g'<X>an	gə <X>an	g'<X>en, g'<X>un	gə <X>un	g'<X>t͡snen	gə <X>t͡snen	g'<X>anen	gə <X>anen	g'<X>nin	gə <X>nin	g'<X>t͡ʃin	gə <X>t͡ʃin	g'<X>nan	gə <X>nan	g'<X>nun	gə <X>nun	g'<X>nen	g'<X>nan	gə <X>nen	gə <X>nan	g'<Xprs>en	g'<Xprs>an	gə <X>t͡ʃin	gə <X>in	<X>nan		g'<X>ein	<X>in	<X>en	<X>an	en	g'<Xprs>an	gu <Xprs>an	gu <X>an	gu <Xprs>an	g'<X>en	gə <X>en	g'<Xprs>an	gə <Xprs>an	g'<X>nen	gə <Xprs>an	gə <Xprs>en	g'<Xprs>an	gə <Xprs>en	gə <X>in	g'<X>in	g'<Xprs>en	g'<X>en	gə <Xbasic>nen	g'<Xprs>an	gə <X>nen	gə <X>an	gə <X>an	gə <X>in	g'<Xprs>en	gə <Xprs>in
indicative present 3sg	g'<X>e	gə <X>e	g'<X>i	gə <X>i	g'<X>vi	gə <X>vi	g'<X>aj	gə <X>aj	g'<X>e, g'<X>u	gə <X>u	g'<X>t͡sne	gə <X>t͡sne	g'<X>ane	gə <X>ane	g'<X>ni	gə <X>ni	g'<X>t͡ʃi	gə <X>t͡ʃi	g'<X>naj	gə <X>naj	g'<X>nu	gə <X>nu	g'<X>ne	g'<X>naj	gə <X>ne	gə <X>naj	g'<Xprs>e	g'<Xprs>aj	gə <X>t͡ʃi	gə <X>i	<X>naj		g'<X>er	<X>i	<X>e	<X>aj	e	g'<Xprs>aj	gu <Xprs>aj	gu <X>aj	gu <Xprs>aj	g'<X>e	gə <X>e	g'<Xprs>aj	gə <Xprs>aj	g'<X>ne	gə <Xprs>aj	gə <Xprs>e	g'<Xprs>aj	gə <Xprs>e	gə <X>i	g'<X>i	g'<Xprs>e	g'<X>e	gə <Xbasic>ne	g'<Xprs>aj	gə <X>ne	gə <X>aj	gə <X>aj	gə <X>i	g'<Xprs>e	gə <Xprs>i
infinitival	<X>el	<X>el	<X>il	<X>il	<X>vil	<X>vil	<X>al	<X>al	<X>ul	<X>ul	<X>t͡snel	<X>t͡snel	<X>anel	<X>anel	<X>nil	<X>nil	<X>t͡ʃil	<X>t͡ʃil	<X>nal	<X>nal	<X>nul	<X>nul	<X>nel	<X>nal	<X>nel	<X>nal	<Xprs>el	<Xprs>al	<X>t͡ʃil	<X>il		<X>nal	<X>il					<Xprs>al	<Xprs>al	<X>al	<Xprs>al	<X>el	<X>el	<Xprs>al	<Xprs>al	<X>nel	<Xprs>al	<Xprs>el	<Xprs>al	<Xprs>el	<X>il	<X>il	<Xprs>el	<X>el	<Xbasic>nel	<Xprs>al	<X>nel	<X>al	<X>al	<X>il	<Xprs>el	<Xprs>il
negative future participle	t͡ʃ<X>elu	t͡ʃ<X>elu	t͡ʃ<X>elu	t͡ʃ<X>elu	t͡ʃ<X>velu	t͡ʃ<X>velu	t͡ʃ<X>alu	t͡ʃ<X>alu	t͡ʃ<X>elu	t͡ʃ<X>elu	t͡ʃ<X>t͡snelu	t͡ʃ<X>t͡snelu	t͡ʃ<X>anelu	t͡ʃ<X>anelu	t͡ʃ<X>nelu	t͡ʃ<X>nelu	t͡ʃ<X>t͡ʃelu	t͡ʃ<X>t͡ʃelu	t͡ʃ<X>nalu	t͡ʃ<X>nalu	t͡ʃ<X>nelu	t͡ʃ<X>nelu	t͡ʃ<X>nelu	t͡ʃ<X>nalu	t͡ʃ<X>nelu	t͡ʃ<X>nalu	t͡ʃ<Xprs>elu	t͡ʃ<Xprs>alu	t͡ʃ<X>t͡ʃelu	t͡ʃ<X>elu		t͡ʃ<X>nalu	t͡ʃ<X>elu					t͡ʃ<Xprs>alu	t͡ʃ<Xprs>alu	t͡ʃ<X>alu	t͡ʃ<Xprs>alu	t͡ʃ<X>elu	t͡ʃ<X>elu	t͡ʃ<Xprs>alu	t͡ʃ<Xprs>alu	t͡ʃ<X>nelu	t͡ʃ<Xprs>alu	t͡ʃ<Xprs>elu	t͡ʃ<Xprs>alu	t͡ʃ<Xprs>elu	t͡ʃ<X>elu	t͡ʃ<X>elu	t͡ʃ<Xprs>elu	t͡ʃ<X>elu	t͡ʃ<Xbasic>nelu	t͡ʃ<Xprs>alu	t͡ʃ<X>nelu	t͡ʃ<X>alu	t͡ʃ<X>alu	t͡ʃ<X>elu	t͡ʃ<Xprs>elu	t͡ʃ<Xprs>elu
negative indicative past 1pl	t͡ʃ<X>et͡sink	t͡ʃ<X>et͡sink	t͡ʃ<X>et͡sank	t͡ʃ<X>et͡sank	t͡ʃ<X>vet͡sank	t͡ʃ<X>vet͡sank	t͡ʃ<X>at͡sink	t͡ʃ<X>at͡sink	t͡ʃ<X>ut͡sink	t͡ʃ<X>ut͡sink, t͡ʃ<X>ink	t͡ʃ<X>t͡sut͡sink	t͡ʃ<X>t͡sut͡sink	t͡ʃ<X>ink	t͡ʃ<X>ink	t͡ʃ<X>ank	t͡ʃ<X>ank	t͡ʃ<X>ank	t͡ʃ<X>ank	t͡ʃ<X>t͡sank	t͡ʃ<X>t͡sank	t͡ʃ<X>vank	t͡ʃ<X>net͡sink	t͡ʃ<X>ank	t͡ʃ<X>ank	t͡ʃ<X>ank	t͡ʃ<X>ank	t͡ʃ<Xpst>ank	t͡ʃ<Xpst>ank	t͡ʃ<X>ank	t͡ʃ<X>ank	t͡ʃ<X>t͡sank							t͡ʃ<Xpst>ank	t͡ʃ<Xpst>ank	t͡ʃ<X>at͡sink	t͡ʃ<Xpst>ink	t͡ʃ<X>ink	t͡ʃ<X>ink	t͡ʃ<Xpst>ank	t͡ʃ<Xpst>ank	t͡ʃ<X>ink	t͡ʃ<Xpst>ink	t͡ʃ<Xpst>ink	t͡ʃ<Xpst>at͡sink	t͡ʃ<Xpst>ink	t͡ʃ<X>ank	t͡ʃ<X>et͡sank, t͡ʃ<X>et͡sink	t͡ʃ<Xpst>ink	t͡ʃ<X>ink	t͡ʃ<Xbasic>ank, t͡ʃ<Xbasic>ink	t͡ʃ<Xpst>ank	t͡ʃ<X>ank, t͡ʃ<X>ink	t͡ʃ<X>at͡sink, t͡ʃ<X>t͡sank	t͡ʃ<X>at͡sink	t͡ʃ<X>et͡sank, t͡ʃ<X>ank	t͡ʃ<Xpst>ank	t͡ʃ<Xpst>ink
negative indicative past 1sg	t͡ʃ<X>et͡si	t͡ʃ<X>et͡si	t͡ʃ<X>et͡saj	t͡ʃ<X>et͡saj	t͡ʃ<X>vet͡saj	t͡ʃ<X>vet͡saj	t͡ʃ<X>at͡si	t͡ʃ<X>at͡si	t͡ʃ<X>ut͡si	t͡ʃ<X>ut͡si, t͡ʃ<X>i	t͡ʃ<X>t͡sut͡si	t͡ʃ<X>t͡sut͡si	t͡ʃ<X>i	t͡ʃ<X>i	t͡ʃ<X>aj	t͡ʃ<X>aj	t͡ʃ<X>aj	t͡ʃ<X>aj	t͡ʃ<X>t͡saj	t͡ʃ<X>t͡saj	t͡ʃ<X>vaj	t͡ʃ<X>net͡si	t͡ʃ<X>aj	t͡ʃ<X>aj	t͡ʃ<X>aj	t͡ʃ<X>aj	t͡ʃ<Xpst>aj	t͡ʃ<Xpst>aj	t͡ʃ<X>aj	t͡ʃ<X>aj	t͡ʃ<X>t͡saj							t͡ʃ<Xpst>aj	t͡ʃ<Xpst>aj	t͡ʃ<X>at͡si	t͡ʃ<Xpst>i	t͡ʃ<X>i	t͡ʃ<X>i	t͡ʃ<Xpst>aj	t͡ʃ<Xpst>aj	t͡ʃ<X>i	t͡ʃ<Xpst>i	t͡ʃ<Xpst>i	t͡ʃ<Xpst>at͡si	t͡ʃ<Xpst>i	t͡ʃ<X>aj	t͡ʃ<X>et͡saj, t͡ʃ<X>et͡si	t͡ʃ<Xpst>i	t͡ʃ<X>i	t͡ʃ<Xbasic>aj, t͡ʃ<Xbasic>i	t͡ʃ<Xpst>aj	t͡ʃ<X>aj, t͡ʃ<X>i	t͡ʃ<X>at͡si, t͡ʃ<X>t͡saj	t͡ʃ<X>at͡si	t͡ʃ<X>et͡saj, t͡ʃ<X>aj	t͡ʃ<Xpst>aj	t͡ʃ<Xpst>i
negative indicative past 2pl	t͡ʃ<X>et͡sik	t͡ʃ<X>et͡sik	t͡ʃ<X>et͡sak	t͡ʃ<X>et͡sak	t͡ʃ<X>vet͡sak	t͡ʃ<X>vet͡sak	t͡ʃ<X>at͡sik	t͡ʃ<X>at͡sik	t͡ʃ<X>ut͡sik	t͡ʃ<X>ut͡sik, t͡ʃ<X>ik	t͡ʃ<X>t͡sut͡sik	t͡ʃ<X>t͡sut͡sik	t͡ʃ<X>ik	t͡ʃ<X>ik	t͡ʃ<X>ak	t͡ʃ<X>ak	t͡ʃ<X>ak	t͡ʃ<X>ak	t͡ʃ<X>t͡sak	t͡ʃ<X>t͡sak	t͡ʃ<X>vak	t͡ʃ<X>net͡sik	t͡ʃ<X>ak	t͡ʃ<X>ak	t͡ʃ<X>ak	t͡ʃ<X>ak	t͡ʃ<Xpst>ak	t͡ʃ<Xpst>ak	t͡ʃ<X>ak	t͡ʃ<X>ak	t͡ʃ<X>t͡sak							t͡ʃ<Xpst>ak	t͡ʃ<Xpst>ak	t͡ʃ<X>at͡sik	t͡ʃ<Xpst>ik	t͡ʃ<X>ik	t͡ʃ<X>ik	t͡ʃ<Xpst>ak	t͡ʃ<Xpst>ak	t͡ʃ<X>ik	t͡ʃ<Xpst>ik	t͡ʃ<Xpst>ik	t͡ʃ<Xpst>at͡sik	t͡ʃ<Xpst>ik	t͡ʃ<X>ak	t͡ʃ<X>et͡sak, t͡ʃ<X>et͡sik	t͡ʃ<Xpst>ik	t͡ʃ<X>ik	t͡ʃ<Xbasic>ak, t͡ʃ<Xbasic>ik	t͡ʃ<Xpst>ak	t͡ʃ<X>ak, t͡ʃ<X>ik	t͡ʃ<X>at͡sik, t͡ʃ<X>t͡sak	t͡ʃ<X>at͡sik	t͡ʃ<X>et͡sak, t͡ʃ<X>ak	t͡ʃ<Xpst>ak	t͡ʃ<Xpst>ik
negative indicative past 2sg	t͡ʃ<X>et͡sir	t͡ʃ<X>et͡sir	t͡ʃ<X>et͡sar	t͡ʃ<X>et͡sar	t͡ʃ<X>vet͡sar	t͡ʃ<X>vet͡sar	t͡ʃ<X>at͡sir	t͡ʃ<X>at͡sir	t͡ʃ<X>ut͡sir	t͡ʃ<X>ut͡sir, t͡ʃ<X>ir	t͡ʃ<X>t͡sut͡sir	t͡ʃ<X>t͡sut͡sir	t͡ʃ<X>ir	t͡ʃ<X>ir	t͡ʃ<X>ar	t͡ʃ<X>ar	t͡ʃ<X>ar	t͡ʃ<X>ar	t͡ʃ<X>t͡sar	t͡ʃ<X>t͡sar	t͡ʃ<X>var	t͡ʃ<X>net͡sir	t͡ʃ<X>ar	t͡ʃ<X>ar	t͡ʃ<X>ar	t͡ʃ<X>ar	t͡ʃ<Xpst>ar	t͡ʃ<Xpst>ar	t͡ʃ<X>ar	t͡ʃ<X>ar	t͡ʃ<X>t͡sar							t͡ʃ<Xpst>ar	t͡ʃ<Xpst>ar	t͡ʃ<X>at͡sir	t͡ʃ<Xpst>ir	t͡ʃ<X>ir	t͡ʃ<X>ir	t͡ʃ<Xpst>ar	t͡ʃ<Xpst>ar	t͡ʃ<X>ir	t͡ʃ<Xpst>ir	t͡ʃ<Xpst>ir	t͡ʃ<Xpst>at͡sir	t͡ʃ<Xpst>ir	t͡ʃ<X>ar	t͡ʃ<X>et͡sar, t͡ʃ<X>et͡sir	t͡ʃ<Xpst>ir	t͡ʃ<X>ir	t͡ʃ<Xbasic>ar, t͡ʃ<Xbasic>ir	t͡ʃ<Xpst>ar	t͡ʃ<X>ar, t͡ʃ<X>ir	t͡ʃ<X>at͡sir, t͡ʃ<X>t͡sar	t͡ʃ<X>at͡sir	t͡ʃ<X>et͡sar, t͡ʃ<X>ar	t͡ʃ<Xpst>ar	t͡ʃ<Xpst>ir
negative indicative past 3pl	t͡ʃ<X>et͡sin	t͡ʃ<X>et͡sin	t͡ʃ<X>et͡san	t͡ʃ<X>et͡san	t͡ʃ<X>vet͡san	t͡ʃ<X>vet͡san	t͡ʃ<X>at͡sin	t͡ʃ<X>at͡sin	t͡ʃ<X>ut͡sin	t͡ʃ<X>ut͡sin, t͡ʃ<X>in	t͡ʃ<X>t͡sut͡sin	t͡ʃ<X>t͡sut͡sin	t͡ʃ<X>in	t͡ʃ<X>in	t͡ʃ<X>an	t͡ʃ<X>an	t͡ʃ<X>an	t͡ʃ<X>an	t͡ʃ<X>t͡san	t͡ʃ<X>t͡san	t͡ʃ<X>van	t͡ʃ<X>net͡sin	t͡ʃ<X>an	t͡ʃ<X>an	t͡ʃ<X>an	t͡ʃ<X>an	t͡ʃ<Xpst>an	t͡ʃ<Xpst>an	t͡ʃ<X>an	t͡ʃ<X>an	t͡ʃ<X>t͡san							t͡ʃ<Xpst>an	t͡ʃ<Xpst>an	t͡ʃ<X>at͡sin	t͡ʃ<Xpst>in	t͡ʃ<X>in	t͡ʃ<X>in	t͡ʃ<Xpst>an	t͡ʃ<Xpst>an	t͡ʃ<X>in	t͡ʃ<Xpst>in	t͡ʃ<Xpst>in	t͡ʃ<Xpst>at͡sin	t͡ʃ<Xpst>in	t͡ʃ<X>an	t͡ʃ<X>et͡san, t͡ʃ<X>et͡sin	t͡ʃ<Xpst>in	t͡ʃ<X>in	t͡ʃ<Xbasic>an, t͡ʃ<Xbasic>in	t͡ʃ<Xpst>an	t͡ʃ<X>an, t͡ʃ<X>in	t͡ʃ<X>at͡sin, t͡ʃ<X>t͡san	t͡ʃ<X>at͡sin	t͡ʃ<X>et͡san, t͡ʃ<X>an	t͡ʃ<Xpst>an	t͡ʃ<Xpst>in
negative indicative past 3sg	t͡ʃ<X>et͡s	t͡ʃ<X>et͡s	t͡ʃ<X>et͡saw	t͡ʃ<X>et͡saw	t͡ʃ<X>vet͡saw	t͡ʃ<X>vet͡saw	t͡ʃ<X>at͡s	t͡ʃ<X>at͡s	t͡ʃ<X>ut͡s	t͡ʃ<X>ut͡s, t͡ʃ<X>	t͡ʃ<X>t͡sut͡s	t͡ʃ<X>t͡sut͡s	t͡ʃ<X>	t͡ʃ<X>	t͡ʃ<X>aw	t͡ʃ<X>aw	t͡ʃ<X>aw	t͡ʃ<X>aw	t͡ʃ<X>t͡saw	t͡ʃ<X>t͡saw	t͡ʃ<X>vaw	t͡ʃ<X>net͡s	t͡ʃ<X>aw	t͡ʃ<X>aw	t͡ʃ<X>aw	t͡ʃ<X>aw	t͡ʃ<Xpst>aw	t͡ʃ<Xpst>aw	t͡ʃ<X>aw	t͡ʃ<X>aw	t͡ʃ<X>t͡saw							t͡ʃ<Xpst>aw	t͡ʃ<Xpst>aw	t͡ʃ<X>at͡saw	t͡ʃ<Xpst>aw	t͡ʃ<X>aw	t͡ʃ<X>aw	t͡ʃ<Xpst>aw	t͡ʃ<Xpst>aw	t͡ʃ<X>aw	t͡ʃ<Xpst>aw	t͡ʃ<Xpst>aw	t͡ʃ<Xps3>at͡s	t͡ʃ<Xpst>aw	t͡ʃ<X>aw	t͡ʃ<X>et͡s, t͡ʃ<X>et͡saw	t͡ʃ<Xpst>aw	t͡ʃ<X>aw	t͡ʃ<Xbasic>aw	t͡ʃ<Xpst>aw	t͡ʃ<X>aw	t͡ʃ<X>at͡s, t͡ʃ<X>t͡saw	t͡ʃ<X>at͡s	t͡ʃ<X>et͡saw, t͡ʃ<X>aw	t͡ʃ<Xpst>aw	t͡ʃ<Xpst>aw
negative indicative past imperfective 1pl	periphrasis	periphrasis	periphrasis	periphrasis	periphrasis	periphrasis	periphrasis	periphrasis	periphrasis	periphrasis	periphrasis	periphrasis	periphrasis	periphrasis	periphrasis	periphrasis			periphrasis	periphrasis			periphrasis	periphrasis	periphrasis	periphrasis	periphrasis	periphrasis	periphrasis	periphrasis	periphrasis			t͡ʃ<X>eink	periphrasis	t͡ʃ<X>ajink	t͡ʃeink	periphrasis	periphrasis	periphrasis	periphrasis	periphrasis	periphrasis	periphrasis	periphrasis	periphrasis	periphrasis	periphrasis	periphrasis	periphrasis	periphrasis	periphrasis	periphrasis	periphrasis	periphrasis	periphrasis	periphrasis	periphrasis	periphrasis	periphrasis	periphrasis	periphrasis
negative indicative past imperfective 1sg	periphrasis	periphrasis	periphrasis	periphrasis	periphrasis	periphrasis	periphrasis	periphrasis	periphrasis	periphrasis	periphrasis	periphrasis	periphrasis	periphrasis	periphrasis	periphrasis			periphrasis	periphrasis			periphrasis	periphrasis	periphrasis	periphrasis	periphrasis	periphrasis	periphrasis	periphrasis	periphrasis			t͡ʃ<X>ei	periphrasis	t͡ʃ<X>aji	t͡ʃei	periphrasis	periphrasis	periphrasis	periphrasis	periphrasis	periphrasis	periphrasis	periphrasis	periphrasis	periphrasis	periphrasis	periphrasis	periphrasis	periphrasis	periphrasis	periphrasis	periphrasis	periphrasis	periphrasis	periphrasis	periphrasis	periphrasis	periphrasis	periphrasis	periphrasis
negative indicative past imperfective 2pl	periphrasis	periphrasis	periphrasis	periphrasis	periphrasis	periphrasis	periphrasis	periphrasis	periphrasis	periphrasis	periphrasis	periphrasis	periphrasis	periphrasis	periphrasis	periphrasis			periphrasis	periphrasis			periphrasis	periphrasis	periphrasis	periphrasis	periphrasis	periphrasis	periphrasis	periphrasis	periphrasis			t͡ʃ<X>eik	periphrasis	t͡ʃ<X>ajik	t͡ʃeik	periphrasis	periphrasis	periphrasis	periphrasis	periphrasis	periphrasis	periphrasis	periphrasis	periphrasis	periphrasis	periphrasis	periphrasis	periphrasis	periphrasis	periphrasis	periphrasis	periphrasis	periphrasis	periphrasis	periphrasis	periphrasis	periphrasis	periphrasis	periphrasis	periphrasis
negative indicative past imperfective 2sg	periphrasis	periphrasis	periphrasis	periphrasis	periphrasis	periphrasis	periphrasis	periphrasis	periphrasis	periphrasis	periphrasis	periphrasis	periphrasis	periphrasis	periphrasis	periphrasis			periphrasis	periphrasis			periphrasis	periphrasis	periphrasis	periphrasis	periphrasis	periphrasis	periphrasis	periphrasis	periphrasis			t͡ʃ<X>eir	periphrasis	t͡ʃ<X>ajir	t͡ʃeir	periphrasis	periphrasis	periphrasis	periphrasis	periphrasis	periphrasis	periphrasis	periphrasis	periphrasis	periphrasis	periphrasis	periphrasis	periphrasis	periphrasis	periphrasis	periphrasis	periphrasis	periphrasis	periphrasis	periphrasis	periphrasis	periphrasis	periphrasis	periphrasis	periphrasis
negative indicative past imperfective 3pl	periphrasis	periphrasis	periphrasis	periphrasis	periphrasis	periphrasis	periphrasis	periphrasis	periphrasis	periphrasis	periphrasis	periphrasis	periphrasis	periphrasis	periphrasis	periphrasis			periphrasis	periphrasis			periphrasis	periphrasis	periphrasis	periphrasis	periphrasis	periphrasis	periphrasis	periphrasis	periphrasis			t͡ʃ<X>ein	periphrasis	t͡ʃ<X>ajin	t͡ʃein	periphrasis	periphrasis	periphrasis	periphrasis	periphrasis	periphrasis	periphrasis	periphrasis	periphrasis	periphrasis	periphrasis	periphrasis	periphrasis	periphrasis	periphrasis	periphrasis	periphrasis	periphrasis	periphrasis	periphrasis	periphrasis	periphrasis	periphrasis	periphrasis	periphrasis
negative indicative past imperfective 3sg	periphrasis	periphrasis	periphrasis	periphrasis	periphrasis	periphrasis	periphrasis	periphrasis	periphrasis	periphrasis	periphrasis	periphrasis	periphrasis	periphrasis	periphrasis	periphrasis			periphrasis	periphrasis			periphrasis	periphrasis	periphrasis	periphrasis	periphrasis	periphrasis	periphrasis	periphrasis	periphrasis			t͡ʃ<X>er	periphrasis	t͡ʃ<X>ar	t͡ʃer	periphrasis	periphrasis	periphrasis	periphrasis	periphrasis	periphrasis	periphrasis	periphrasis	periphrasis	periphrasis	periphrasis	periphrasis	periphrasis	periphrasis	periphrasis	periphrasis	periphrasis	periphrasis	periphrasis	periphrasis	periphrasis	periphrasis	periphrasis	periphrasis	periphrasis
negative indicative present 1pl	periphrasis	periphrasis	periphrasis	periphrasis	periphrasis	periphrasis	periphrasis	periphrasis	periphrasis	periphrasis	periphrasis	periphrasis	periphrasis	periphrasis	periphrasis	periphrasis			periphrasis	periphrasis	periphrasis	periphrasis	periphrasis	periphrasis	periphrasis	periphrasis	periphrasis	periphrasis	periphrasis	periphrasis	periphrasis			t͡ʃ<X>ink	periphrasis	t͡ʃ<X>ank	t͡ʃenk	periphrasis	periphrasis	periphrasis	periphrasis	periphrasis	periphrasis	periphrasis	periphrasis	periphrasis	periphrasis	periphrasis	periphrasis	periphrasis	periphrasis	periphrasis	periphrasis	periphrasis	periphrasis	periphrasis	periphrasis	periphrasis	periphrasis	periphrasis	periphrasis	periphrasis
negative indicative present 1sg	periphrasis	periphrasis	periphrasis	periphrasis	periphrasis	periphrasis	periphrasis	periphrasis	periphrasis	periphrasis	periphrasis	periphrasis	periphrasis	periphrasis	periphrasis	periphrasis			periphrasis	periphrasis	periphrasis	periphrasis	periphrasis	periphrasis	periphrasis	periphrasis	periphrasis	periphrasis	periphrasis	periphrasis	periphrasis			t͡ʃ<X>im	periphrasis	t͡ʃ<X>am	t͡ʃem	periphrasis	periphrasis	periphrasis	periphrasis	periphrasis	periphrasis	periphrasis	periphrasis	periphrasis	periphrasis	periphrasis	periphrasis	periphrasis	periphrasis	periphrasis	periphrasis	periphrasis	periphrasis	periphrasis	periphrasis	periphrasis	periphrasis	periphrasis	periphrasis	periphrasis
negative indicative present 2pl	periphrasis	periphrasis	periphrasis	periphrasis	periphrasis	periphrasis	periphrasis	periphrasis	periphrasis	periphrasis	periphrasis	periphrasis	periphrasis	periphrasis	periphrasis	periphrasis			periphrasis	periphrasis	periphrasis	periphrasis	periphrasis	periphrasis	periphrasis	periphrasis	periphrasis	periphrasis	periphrasis	periphrasis	periphrasis			t͡ʃ<X>ik	periphrasis	t͡ʃ<X>ak	t͡ʃek	periphrasis	periphrasis	periphrasis	periphrasis	periphrasis	periphrasis	periphrasis	periphrasis	periphrasis	periphrasis	periphrasis	periphrasis	periphrasis	periphrasis	periphrasis	periphrasis	periphrasis	periphrasis	periphrasis	periphrasis	periphrasis	periphrasis	periphrasis	periphrasis	periphrasis
negative indicative present 2sg	periphrasis	periphrasis	periphrasis	periphrasis	periphrasis	periphrasis	periphrasis	periphrasis	periphrasis	periphrasis	periphrasis	periphrasis	periphrasis	periphrasis	periphrasis	periphrasis			periphrasis	periphrasis	periphrasis	periphrasis	periphrasis	periphrasis	periphrasis	periphrasis	periphrasis	periphrasis	periphrasis	periphrasis	periphrasis			t͡ʃ<X>is	periphrasis	t͡ʃ<X>as	t͡ʃes	periphrasis	periphrasis	periphrasis	periphrasis	periphrasis	periphrasis	periphrasis	periphrasis	periphrasis	periphrasis	periphrasis	periphrasis	periphrasis	periphrasis	periphrasis	periphrasis	periphrasis	periphrasis	periphrasis	periphrasis	periphrasis	periphrasis	periphrasis	periphrasis	periphrasis
negative indicative present 3pl	periphrasis	periphrasis	periphrasis	periphrasis	periphrasis	periphrasis	periphrasis	periphrasis	periphrasis	periphrasis	periphrasis	periphrasis	periphrasis	periphrasis	periphrasis	periphrasis			periphrasis	periphrasis	periphrasis	periphrasis	periphrasis	periphrasis	periphrasis	periphrasis	periphrasis	periphrasis	periphrasis	periphrasis	periphrasis			t͡ʃ<X>in	periphrasis	t͡ʃ<X>an	t͡ʃen	periphrasis	periphrasis	periphrasis	periphrasis	periphrasis	periphrasis	periphrasis	periphrasis	periphrasis	periphrasis	periphrasis	periphrasis	periphrasis	periphrasis	periphrasis	periphrasis	periphrasis	periphrasis	periphrasis	periphrasis	periphrasis	periphrasis	periphrasis	periphrasis	periphrasis
negative indicative present 3sg	periphrasis	periphrasis	periphrasis	periphrasis	periphrasis	periphrasis	periphrasis	periphrasis	periphrasis	periphrasis	periphrasis	periphrasis	periphrasis	periphrasis	periphrasis	periphrasis			periphrasis	periphrasis	periphrasis	periphrasis	periphrasis	periphrasis	periphrasis	periphrasis	periphrasis	periphrasis	periphrasis	periphrasis	periphrasis			t͡ʃ<X>i	periphrasis	t͡ʃ<X>aj	t͡ʃe	periphrasis	periphrasis	periphrasis	periphrasis	periphrasis	periphrasis	periphrasis	periphrasis	periphrasis	periphrasis	periphrasis	periphrasis	periphrasis	periphrasis	periphrasis	periphrasis	periphrasis	periphrasis	periphrasis	periphrasis	periphrasis	periphrasis	periphrasis	periphrasis	periphrasis
negative infinitival	t͡ʃ<X>el	t͡ʃ<X>el	t͡ʃ<X>il	t͡ʃ<X>il	t͡ʃ<X>vil	t͡ʃ<X>vil	t͡ʃ<X>al	t͡ʃ<X>al	t͡ʃ<X>ul	t͡ʃ<X>ul	t͡ʃ<X>t͡snel	t͡ʃ<X>t͡snel	t͡ʃ<X>anel	t͡ʃ<X>anel	t͡ʃ<X>nil	t͡ʃ<X>nil	t͡ʃ<X>t͡ʃil	t͡ʃ<X>t͡ʃil	t͡ʃ<X>nal	t͡ʃ<X>nal	t͡ʃ<X>nul	t͡ʃ<X>nul	t͡ʃ<X>nel	t͡ʃ<X>nal	t͡ʃ<X>nel	t͡ʃ<X>nal	t͡ʃ<Xprs>el	t͡ʃ<Xprs>al	t͡ʃ<X>t͡ʃil	t͡ʃ<X>il		t͡ʃ<X>nal	t͡ʃ<X>il					t͡ʃ<Xprs>al	t͡ʃ<Xprs>al	t͡ʃ<X>al	t͡ʃ<Xprs>al	t͡ʃ<X>el	t͡ʃ<X>el	t͡ʃ<Xprs>al	t͡ʃ<Xprs>al	t͡ʃ<X>nel	t͡ʃ<Xprs>al	t͡ʃ<Xprs>el	t͡ʃ<Xprs>al	t͡ʃ<Xprs>el	t͡ʃ<X>il	t͡ʃ<X>il	t͡ʃ<Xprs>el	t͡ʃ<X>el	t͡ʃ<Xbasic>nel	t͡ʃ<Xprs>al	t͡ʃ<X>nel	t͡ʃ<X>al	t͡ʃ<X>al	t͡ʃ<X>il	t͡ʃ<Xprs>el	t͡ʃ<Xprs>il
negative perfective participle	t͡ʃ<X>ad͡z	t͡ʃ<X>ad͡z	t͡ʃ<X>ad͡z	t͡ʃ<X>ad͡z	t͡ʃ<X>vad͡z	t͡ʃ<X>vad͡z	t͡ʃ<X>at͡sad͡z	t͡ʃ<X>at͡sad͡z	t͡ʃ<X>ad͡z, t͡ʃ<X>ut͡sad͡z	t͡ʃ<X>ad͡z, t͡ʃ<X>ut͡sad͡z	t͡ʃ<X>t͡sut͡sad͡z	t͡ʃ<X>t͡sut͡sad͡z	t͡ʃ<X>ad͡z	t͡ʃ<X>ad͡z	t͡ʃ<X>ad͡z	t͡ʃ<X>ad͡z	t͡ʃ<X>ad͡z	t͡ʃ<X>ad͡z	t͡ʃ<X>t͡sad͡z	t͡ʃ<X>t͡sad͡z	t͡ʃ<X>vad͡z	t͡ʃ<X>ad͡z	t͡ʃ<X>ad͡z	t͡ʃ<X>ad͡z	t͡ʃ<X>ad͡z	t͡ʃ<X>ad͡z	t͡ʃ<Xpst>ad͡z	t͡ʃ<Xpst>ad͡z	t͡ʃ<X>ad͡z	t͡ʃ<X>ad͡z	t͡ʃ<X>t͡sad͡z							t͡ʃ<Xpst>ad͡z	t͡ʃ<Xpst>ad͡z	t͡ʃ<X>at͡sad͡z	t͡ʃ<Xpst>ad͡z	t͡ʃ<X>ad͡z	t͡ʃ<X>ad͡z	t͡ʃ<Xpst>ad͡z	t͡ʃ<Xpst>ad͡z	t͡ʃ<X>ad͡z	t͡ʃ<Xpst>ad͡z	t͡ʃ<Xpst>ad͡z	t͡ʃ<Xpst>at͡sad͡z	t͡ʃ<Xpst>ad͡z	t͡ʃ<X>ad͡z	t͡ʃ<X>ad͡z	t͡ʃ<Xpst>ad͡z	t͡ʃ<X>ad͡z	t͡ʃ<Xbasic>ad͡z	t͡ʃ<Xpst>ad͡z	t͡ʃ<X>ad͡z	t͡ʃ<X>t͡sad͡z	t͡ʃ<X>at͡sad͡z	t͡ʃ<X>ad͡z	t͡ʃ<Xpst>ad͡z	t͡ʃ<Xpst>ad͡z
negative prospective participle	t͡ʃ<X>elik	t͡ʃ<X>elik	t͡ʃ<X>elik	t͡ʃ<X>elik	t͡ʃ<X>velik	t͡ʃ<X>velik	t͡ʃ<X>alik	t͡ʃ<X>alik	t͡ʃ<X>elik	t͡ʃ<X>elik	t͡ʃ<X>t͡snelik	t͡ʃ<X>t͡snelik	t͡ʃ<X>anelik	t͡ʃ<X>anelik	t͡ʃ<X>nelik	t͡ʃ<X>nelik	t͡ʃ<X>t͡ʃelik	t͡ʃ<X>t͡ʃelik	t͡ʃ<X>nalik	t͡ʃ<X>nalik	t͡ʃ<X>nelik	t͡ʃ<X>nelik	t͡ʃ<X>nelik	t͡ʃ<X>nalik	t͡ʃ<X>nelik	t͡ʃ<X>nalik	t͡ʃ<Xprs>elik	t͡ʃ<Xprs>alik	t͡ʃ<X>t͡ʃelik	t͡ʃ<X>elik		t͡ʃ<X>nalik	t͡ʃ<X>elik					t͡ʃ<Xprs>alik	t͡ʃ<Xprs>alik	t͡ʃ<X>alik	t͡ʃ<Xprs>alik	t͡ʃ<X>elik	t͡ʃ<X>elik	t͡ʃ<Xprs>alik	t͡ʃ<Xprs>alik	t͡ʃ<X>nelik	t͡ʃ<Xprs>alik	t͡ʃ<Xprs>elik	t͡ʃ<Xprs>alik	t͡ʃ<Xprs>elik	t͡ʃ<X>elik	t͡ʃ<X>elik	t͡ʃ<Xprs>elik	t͡ʃ<X>elik	t͡ʃ<Xbasic>nelik	t͡ʃ<Xprs>alik	t͡ʃ<X>nelik	t͡ʃ<X>alik	t͡ʃ<X>alik	t͡ʃ<X>elik	t͡ʃ<Xprs>elik	t͡ʃ<Xprs>elik
negative subject participle	t͡ʃ<X>oɣ	t͡ʃ<X>oɣ	t͡ʃ<X>oɣ	t͡ʃ<X>oɣ	t͡ʃ<X>voɣ	t͡ʃ<X>voɣ	t͡ʃ<X>at͡soɣ	t͡ʃ<X>at͡soɣ	t͡ʃ<X>oɣ, t͡ʃ<X>ut͡soɣ	t͡ʃ<X>oɣ, t͡ʃ<X>ut͡soɣ	t͡ʃ<X>t͡snoɣ	t͡ʃ<X>t͡snoɣ	t͡ʃ<X>anoɣ	t͡ʃ<X>anoɣ	t͡ʃ<X>noɣ	t͡ʃ<X>noɣ			t͡ʃ<X>t͡soɣ	t͡ʃ<X>t͡soɣ	t͡ʃ<X>voɣ	t͡ʃ<X>noɣ, t͡ʃ<X>oɣ	t͡ʃ<X>noɣ	t͡ʃ<X>noɣ	t͡ʃ<X>noɣ	t͡ʃ<X>noɣ	t͡ʃ<Xprs>oɣ	t͡ʃ<Xprs>oɣ	t͡ʃ<X>t͡ʃoɣ	t͡ʃ<X>oɣ	t͡ʃ<X>t͡soɣ							t͡ʃ<Xpst>oɣ	t͡ʃ<Xpst>oɣ	t͡ʃ<X>at͡soɣ	t͡ʃ<Xpst>oɣ	t͡ʃ<X>oɣ	t͡ʃ<X>oɣ	t͡ʃ<Xpst>oɣ	t͡ʃ<Xpst>oɣ	t͡ʃ<X>noɣ	t͡ʃ<Xpst>oɣ	t͡ʃ<Xprs>oɣ	t͡ʃ<Xpst>at͡soɣ	t͡ʃ<Xprs>oɣ	t͡ʃ<X>oɣ	t͡ʃ<X>oɣ	t͡ʃ<Xprs>oɣ	t͡ʃ<X>oɣ	t͡ʃ<Xbasic>noɣ	t͡ʃ<Xpst>oɣ	t͡ʃ<X>noɣ	t͡ʃ<X>t͡soɣ	t͡ʃ<X>at͡soɣ	t͡ʃ<X>oɣ	t͡ʃ<Xprs>oɣ	t͡ʃ<Xprs>oɣ
negative subjunctive past imperfective 1pl	t͡ʃ<X>eink	t͡ʃ<X>eink	t͡ʃ<X>eink	t͡ʃ<X>eink	t͡ʃ<X>veink	t͡ʃ<X>veink	t͡ʃ<X>ajink	t͡ʃ<X>ajink	t͡ʃ<X>eink, t͡ʃ<X>vink	t͡ʃ<X>eink, t͡ʃ<X>vink	t͡ʃ<X>t͡sneink	t͡ʃ<X>t͡sneink	t͡ʃ<X>aneink	t͡ʃ<X>aneink	t͡ʃ<X>neink	t͡ʃ<X>neink			t͡ʃ<X>najink	t͡ʃ<X>najink	t͡ʃ<X>neink, t͡ʃ<X>nvink	t͡ʃ<X>neink	t͡ʃ<X>neink	t͡ʃ<X>najink	t͡ʃ<X>neink	t͡ʃ<X>najink	t͡ʃ<Xprs>eink	t͡ʃ<Xprs>ajink	t͡ʃ<X>t͡ʃeink	t͡ʃ<X>eink	t͡ʃ<X>najink	t͡ʃ<X>najink		t͡ʃ<X>eink	t͡ʃ<X>eink	t͡ʃ<X>ajink		t͡ʃ<Xprs>ajink	t͡ʃ<Xprs>ajink	t͡ʃ<X>ajink	t͡ʃ<Xprs>ajink	t͡ʃ<X>eink	t͡ʃ<X>eink	t͡ʃ<Xprs>ajink	t͡ʃ<Xprs>ajink	t͡ʃ<X>neink	t͡ʃ<Xprs>ajink	t͡ʃ<Xprs>eink	t͡ʃ<Xprs>ajink	t͡ʃ<Xprs>eink	t͡ʃ<X>eink	t͡ʃ<X>eink	t͡ʃ<Xprs>eink	t͡ʃ<X>eink	t͡ʃ<Xbasic>neink	t͡ʃ<Xprs>ajink	t͡ʃ<X>neink	t͡ʃ<X>ajink	t͡ʃ<X>ajink	t͡ʃ<X>eink	t͡ʃ<Xprs>eink	t͡ʃ<Xprs>eink
negative subjunctive past imperfective 1sg	t͡ʃ<X>ei	t͡ʃ<X>ei	t͡ʃ<X>ei	t͡ʃ<X>ei	t͡ʃ<X>vei	t͡ʃ<X>vei	t͡ʃ<X>aji	t͡ʃ<X>aji	t͡ʃ<X>ei, t͡ʃ<X>vi	t͡ʃ<X>ei, t͡ʃ<X>vi	t͡ʃ<X>t͡snei	t͡ʃ<X>t͡snei	t͡ʃ<X>anei	t͡ʃ<X>anei	t͡ʃ<X>nei	t͡ʃ<X>nei			t͡ʃ<X>naji	t͡ʃ<X>naji	t͡ʃ<X>nei, t͡ʃ<X>nvi	t͡ʃ<X>nei	t͡ʃ<X>nei	t͡ʃ<X>naji	t͡ʃ<X>nei	t͡ʃ<X>naji	t͡ʃ<Xprs>ei	t͡ʃ<Xprs>aji	t͡ʃ<X>t͡ʃei	t͡ʃ<X>ei	t͡ʃ<X>naji	t͡ʃ<X>naji		t͡ʃ<X>ei	t͡ʃ<X>ei	t͡ʃ<X>aji		t͡ʃ<Xprs>aji	t͡ʃ<Xprs>aji	t͡ʃ<X>aji	t͡ʃ<Xprs>aji	t͡ʃ<X>ei	t͡ʃ<X>ei	t͡ʃ<Xprs>aji	t͡ʃ<Xprs>aji	t͡ʃ<X>nei	t͡ʃ<Xprs>aji	t͡ʃ<Xprs>ei	t͡ʃ<Xprs>aji	t͡ʃ<Xprs>ei	t͡ʃ<X>ei	t͡ʃ<X>ei	t͡ʃ<Xprs>ei	t͡ʃ<X>ei	t͡ʃ<Xbasic>nei	t͡ʃ<Xprs>aji	t͡ʃ<X>nei	t͡ʃ<X>aji	t͡ʃ<X>aji	t͡ʃ<X>ei	t͡ʃ<Xprs>ei	t͡ʃ<Xprs>ei
negative subjunctive past imperfective 2pl	t͡ʃ<X>eik	t͡ʃ<X>eik	t͡ʃ<X>eik	t͡ʃ<X>eik	t͡ʃ<X>veik	t͡ʃ<X>veik	t͡ʃ<X>ajik	t͡ʃ<X>ajik	t͡ʃ<X>eik, t͡ʃ<X>vik	t͡ʃ<X>eik, t͡ʃ<X>vik	t͡ʃ<X>t͡sneik	t͡ʃ<X>t͡sneik	t͡ʃ<X>aneik	t͡ʃ<X>aneik	t͡ʃ<X>neik	t͡ʃ<X>neik			t͡ʃ<X>najik	t͡ʃ<X>najik	t͡ʃ<X>neik, t͡ʃ<X>nvik	t͡ʃ<X>neik	t͡ʃ<X>neik	t͡ʃ<X>najik	t͡ʃ<X>neik	t͡ʃ<X>najik	t͡ʃ<Xprs>eik	t͡ʃ<Xprs>ajik	t͡ʃ<X>t͡ʃeik	t͡ʃ<X>eik	t͡ʃ<X>najik	t͡ʃ<X>najik		t͡ʃ<X>eik	t͡ʃ<X>eik	t͡ʃ<X>ajik		t͡ʃ<Xprs>ajik	t͡ʃ<Xprs>ajik	t͡ʃ<X>ajik	t͡ʃ<Xprs>ajik	t͡ʃ<X>eik	t͡ʃ<X>eik	t͡ʃ<Xprs>ajik	t͡ʃ<Xprs>ajik	t͡ʃ<X>neik	t͡ʃ<Xprs>ajik	t͡ʃ<Xprs>eik	t͡ʃ<Xprs>ajik	t͡ʃ<Xprs>eik	t͡ʃ<X>eik	t͡ʃ<X>eik	t͡ʃ<Xprs>eik	t͡ʃ<X>eik	t͡ʃ<Xbasic>neik	t͡ʃ<Xprs>ajik	t͡ʃ<X>neik	t͡ʃ<X>ajik	t͡ʃ<X>ajik	t͡ʃ<X>eik	t͡ʃ<Xprs>eik	t͡ʃ<Xprs>eik
negative subjunctive past imperfective 2sg	t͡ʃ<X>eir	t͡ʃ<X>eir	t͡ʃ<X>eir	t͡ʃ<X>eir	t͡ʃ<X>veir	t͡ʃ<X>veir	t͡ʃ<X>ajir	t͡ʃ<X>ajir	t͡ʃ<X>eir, t͡ʃ<X>vir	t͡ʃ<X>eir, t͡ʃ<X>vir	t͡ʃ<X>t͡sneir	t͡ʃ<X>t͡sneir	t͡ʃ<X>aneir	t͡ʃ<X>aneir	t͡ʃ<X>neir	t͡ʃ<X>neir			t͡ʃ<X>najir	t͡ʃ<X>najir	t͡ʃ<X>neir, t͡ʃ<X>nvir	t͡ʃ<X>neir	t͡ʃ<X>neir	t͡ʃ<X>najir	t͡ʃ<X>neir	t͡ʃ<X>najir	t͡ʃ<Xprs>eir	t͡ʃ<Xprs>ajir	t͡ʃ<X>t͡ʃeir	t͡ʃ<X>eir	t͡ʃ<X>najir	t͡ʃ<X>najir		t͡ʃ<X>eir	t͡ʃ<X>eir	t͡ʃ<X>ajir		t͡ʃ<Xprs>ajir	t͡ʃ<Xprs>ajir	t͡ʃ<X>ajir	t͡ʃ<Xprs>ajir	t͡ʃ<X>eir	t͡ʃ<X>eir	t͡ʃ<Xprs>ajir	t͡ʃ<Xprs>ajir	t͡ʃ<X>neir	t͡ʃ<Xprs>ajir	t͡ʃ<Xprs>eir	t͡ʃ<Xprs>ajir	t͡ʃ<Xprs>eir	t͡ʃ<X>eir	t͡ʃ<X>eir	t͡ʃ<Xprs>eir	t͡ʃ<X>eir	t͡ʃ<Xbasic>neir	t͡ʃ<Xprs>ajir	t͡ʃ<X>neir	t͡ʃ<X>ajir	t͡ʃ<X>ajir	t͡ʃ<X>eir	t͡ʃ<Xprs>eir	t͡ʃ<Xprs>eir
negative subjunctive past imperfective 3pl	t͡ʃ<X>ein	t͡ʃ<X>ein	t͡ʃ<X>ein	t͡ʃ<X>ein	t͡ʃ<X>vein	t͡ʃ<X>vein	t͡ʃ<X>ajin	t͡ʃ<X>ajin	t͡ʃ<X>ein, t͡ʃ<X>vin	t͡ʃ<X>ein, t͡ʃ<X>vin	t͡ʃ<X>t͡snein	t͡ʃ<X>t͡snein	t͡ʃ<X>anein	t͡ʃ<X>anein	t͡ʃ<X>nein	t͡ʃ<X>nein			t͡ʃ<X>najin	t͡ʃ<X>najin	t͡ʃ<X>nein, t͡ʃ<X>nvin	t͡ʃ<X>nein	t͡ʃ<X>nein	t͡ʃ<X>najin	t͡ʃ<X>nein	t͡ʃ<X>najin	t͡ʃ<Xprs>ein	t͡ʃ<Xprs>ajin	t͡ʃ<X>t͡ʃein	t͡ʃ<X>ein	t͡ʃ<X>najin	t͡ʃ<X>najin		t͡ʃ<X>ein	t͡ʃ<X>ein	t͡ʃ<X>ajin		t͡ʃ<Xprs>ajin	t͡ʃ<Xprs>ajin	t͡ʃ<X>ajin	t͡ʃ<Xprs>ajin	t͡ʃ<X>ein	t͡ʃ<X>ein	t͡ʃ<Xprs>ajin	t͡ʃ<Xprs>ajin	t͡ʃ<X>nein	t͡ʃ<Xprs>ajin	t͡ʃ<Xprs>ein	t͡ʃ<Xprs>ajin	t͡ʃ<Xprs>ein	t͡ʃ<X>ein	t͡ʃ<X>ein	t͡ʃ<Xprs>ein	t͡ʃ<X>ein	t͡ʃ<Xbasic>nein	t͡ʃ<Xprs>ajin	t͡ʃ<X>nein	t͡ʃ<X>ajin	t͡ʃ<X>ajin	t͡ʃ<X>ein	t͡ʃ<Xprs>ein	t͡ʃ<Xprs>ein
negative subjunctive past imperfective 3sg	t͡ʃ<X>er	t͡ʃ<X>er	t͡ʃ<X>er	t͡ʃ<X>er	t͡ʃ<X>ver	t͡ʃ<X>ver	t͡ʃ<X>ar	t͡ʃ<X>ar	t͡ʃ<X>er, t͡ʃ<X>ur	t͡ʃ<X>er, t͡ʃ<X>ur	t͡ʃ<X>t͡sner	t͡ʃ<X>t͡sner	t͡ʃ<X>aner	t͡ʃ<X>aner	t͡ʃ<X>ner	t͡ʃ<X>ner			t͡ʃ<X>nar	t͡ʃ<X>nar	t͡ʃ<X>ner, t͡ʃ<X>nur	t͡ʃ<X>ner	t͡ʃ<X>ner	t͡ʃ<X>nar	t͡ʃ<X>ner	t͡ʃ<X>nar	t͡ʃ<Xprs>er	t͡ʃ<Xprs>ar	t͡ʃ<X>t͡ʃer	t͡ʃ<X>er	t͡ʃ<X>nar	t͡ʃ<X>nar		t͡ʃ<X>er	t͡ʃ<X>er	t͡ʃ<X>ar		t͡ʃ<Xprs>ar	t͡ʃ<Xprs>ar	t͡ʃ<X>ar	t͡ʃ<Xprs>ar	t͡ʃ<X>er	t͡ʃ<X>er	t͡ʃ<Xprs>ar	t͡ʃ<Xprs>ar	t͡ʃ<X>ner	t͡ʃ<Xprs>ar	t͡ʃ<Xprs>er	t͡ʃ<Xprs>ar	t͡ʃ<Xprs>er	t͡ʃ<X>er	t͡ʃ<X>er	t͡ʃ<Xprs>er	t͡ʃ<X>er	t͡ʃ<Xbasic>ner	t͡ʃ<Xprs>ar	t͡ʃ<X>ner	t͡ʃ<X>ar	t͡ʃ<X>ar	t͡ʃ<X>er	t͡ʃ<Xprs>er	t͡ʃ<Xprs>er
negative subjunctive present 1pl	t͡ʃ<X>enk	t͡ʃ<X>enk	t͡ʃ<X>ink	t͡ʃ<X>ink	t͡ʃ<X>vink	t͡ʃ<X>vink	t͡ʃ<X>ank	t͡ʃ<X>ank	t͡ʃ<X>enk, t͡ʃ<X>unk	t͡ʃ<X>enk, t͡ʃ<X>unk	t͡ʃ<X>t͡snenk	t͡ʃ<X>t͡snenk	t͡ʃ<X>anenk	t͡ʃ<X>anenk	t͡ʃ<X>nink	t͡ʃ<X>nink			t͡ʃ<X>nank	t͡ʃ<X>nank	t͡ʃ<X>nunk	t͡ʃ<X>nunk	t͡ʃ<X>nenk	t͡ʃ<X>nank	t͡ʃ<X>nenk	t͡ʃ<X>nank	t͡ʃ<Xprs>enk	t͡ʃ<Xprs>ank	t͡ʃ<X>t͡ʃink	t͡ʃ<X>ink	t͡ʃ<X>nank	t͡ʃ<X>nank		t͡ʃ<X>ink	t͡ʃ<X>enk	t͡ʃ<X>ank		t͡ʃ<Xprs>ank	t͡ʃ<Xprs>ank	t͡ʃ<X>ank	t͡ʃ<Xprs>ank	t͡ʃ<X>enk	t͡ʃ<X>enk	t͡ʃ<Xprs>ank	t͡ʃ<Xprs>ank	t͡ʃ<X>nenk	t͡ʃ<Xprs>ank	t͡ʃ<Xprs>enk	t͡ʃ<Xprs>ank	t͡ʃ<Xprs>enk	t͡ʃ<X>ink	t͡ʃ<X>ink	t͡ʃ<Xprs>enk	t͡ʃ<X>enk	t͡ʃ<Xbasic>nenk	t͡ʃ<Xprs>ank	t͡ʃ<X>nenk	t͡ʃ<X>ank	t͡ʃ<X>ank	t͡ʃ<X>ink	t͡ʃ<Xprs>enk	t͡ʃ<Xprs>ink
negative subjunctive present 1sg	t͡ʃ<X>em	t͡ʃ<X>em	t͡ʃ<X>im	t͡ʃ<X>im	t͡ʃ<X>vim	t͡ʃ<X>vim	t͡ʃ<X>am	t͡ʃ<X>am	t͡ʃ<X>em, t͡ʃ<X>um	t͡ʃ<X>em, t͡ʃ<X>um	t͡ʃ<X>t͡snem	t͡ʃ<X>t͡snem	t͡ʃ<X>anem	t͡ʃ<X>anem	t͡ʃ<X>nim	t͡ʃ<X>nim			t͡ʃ<X>nam	t͡ʃ<X>nam	t͡ʃ<X>num	t͡ʃ<X>num	t͡ʃ<X>nem	t͡ʃ<X>nam	t͡ʃ<X>nem	t͡ʃ<X>nam	t͡ʃ<Xprs>em	t͡ʃ<Xprs>am	t͡ʃ<X>t͡ʃim	t͡ʃ<X>im	t͡ʃ<X>nam	t͡ʃ<X>nam		t͡ʃ<X>im	t͡ʃ<X>em	t͡ʃ<X>am		t͡ʃ<Xprs>am	t͡ʃ<Xprs>am	t͡ʃ<X>am	t͡ʃ<Xprs>am	t͡ʃ<X>em	t͡ʃ<X>em	t͡ʃ<Xprs>am	t͡ʃ<Xprs>am	t͡ʃ<X>nem	t͡ʃ<Xprs>am	t͡ʃ<Xprs>em	t͡ʃ<Xprs>am	t͡ʃ<Xprs>em	t͡ʃ<X>im	t͡ʃ<X>im	t͡ʃ<Xprs>em	t͡ʃ<X>em	t͡ʃ<Xbasic>nem	t͡ʃ<Xprs>am	t͡ʃ<X>nem	t͡ʃ<X>am	t͡ʃ<X>am	t͡ʃ<X>im	t͡ʃ<Xprs>em	t͡ʃ<Xprs>im
negative subjunctive present 2pl	t͡ʃ<X>ek	t͡ʃ<X>ek	t͡ʃ<X>ik	t͡ʃ<X>ik	t͡ʃ<X>vik	t͡ʃ<X>vik	t͡ʃ<X>ak	t͡ʃ<X>ak	t͡ʃ<X>ek, t͡ʃ<X>uk	t͡ʃ<X>ek, t͡ʃ<X>uk	t͡ʃ<X>t͡snek	t͡ʃ<X>t͡snek	t͡ʃ<X>anek	t͡ʃ<X>anek	t͡ʃ<X>nik	t͡ʃ<X>nik			t͡ʃ<X>nak	t͡ʃ<X>nak	t͡ʃ<X>nuk	t͡ʃ<X>nuk	t͡ʃ<X>nek	t͡ʃ<X>nak	t͡ʃ<X>nek	t͡ʃ<X>nak	t͡ʃ<Xprs>ek	t͡ʃ<Xprs>ak	t͡ʃ<X>t͡ʃik	t͡ʃ<X>ik	t͡ʃ<X>nak	t͡ʃ<X>nak		t͡ʃ<X>ik	t͡ʃ<X>ek	t͡ʃ<X>ak		t͡ʃ<Xprs>ak	t͡ʃ<Xprs>ak	t͡ʃ<X>ak	t͡ʃ<Xprs>ak	t͡ʃ<X>ek	t͡ʃ<X>ek	t͡ʃ<Xprs>ak	t͡ʃ<Xprs>ak	t͡ʃ<X>nek	t͡ʃ<Xprs>ak	t͡ʃ<Xprs>ek	t͡ʃ<Xprs>ak	t͡ʃ<Xprs>ek	t͡ʃ<X>ik	t͡ʃ<X>ik	t͡ʃ<Xprs>ek	t͡ʃ<X>ek	t͡ʃ<Xbasic>nek	t͡ʃ<Xprs>ak	t͡ʃ<X>nek	t͡ʃ<X>ak	t͡ʃ<X>ak	t͡ʃ<X>ik	t͡ʃ<Xprs>ek	t͡ʃ<Xprs>ik
negative subjunctive present 2sg	t͡ʃ<X>es	t͡ʃ<X>es	t͡ʃ<X>is	t͡ʃ<X>is	t͡ʃ<X>vis	t͡ʃ<X>vis	t͡ʃ<X>as	t͡ʃ<X>as	t͡ʃ<X>es, t͡ʃ<X>us	t͡ʃ<X>es, t͡ʃ<X>us	t͡ʃ<X>t͡snes	t͡ʃ<X>t͡snes	t͡ʃ<X>anes	t͡ʃ<X>anes	t͡ʃ<X>nis	t͡ʃ<X>nis			t͡ʃ<X>nas	t͡ʃ<X>nas	t͡ʃ<X>nus	t͡ʃ<X>nus	t͡ʃ<X>nes	t͡ʃ<X>nas	t͡ʃ<X>nes	t͡ʃ<X>nas	t͡ʃ<Xprs>es	t͡ʃ<Xprs>as	t͡ʃ<X>t͡ʃis	t͡ʃ<X>is	t͡ʃ<X>nas	t͡ʃ<X>nas		t͡ʃ<X>is	t͡ʃ<X>es	t͡ʃ<X>as		t͡ʃ<Xprs>as	t͡ʃ<Xprs>as	t͡ʃ<X>as	t͡ʃ<Xprs>as	t͡ʃ<X>es	t͡ʃ<X>es	t͡ʃ<Xprs>as	t͡ʃ<Xprs>as	t͡ʃ<X>nes	t͡ʃ<Xprs>as	t͡ʃ<Xprs>es	t͡ʃ<Xprs>as	t͡ʃ<Xprs>es	t͡ʃ<X>is	t͡ʃ<X>is	t͡ʃ<Xprs>es	t͡ʃ<X>es	t͡ʃ<Xbasic>nes	t͡ʃ<Xprs>as	t͡ʃ<X>nes	t͡ʃ<X>as	t͡ʃ<X>as	t͡ʃ<X>is	t͡ʃ<Xprs>es	t͡ʃ<Xprs>is
negative subjunctive present 3pl	t͡ʃ<X>en	t͡ʃ<X>en	t͡ʃ<X>in	t͡ʃ<X>in	t͡ʃ<X>vin	t͡ʃ<X>vin	t͡ʃ<X>an	t͡ʃ<X>an	t͡ʃ<X>en, t͡ʃ<X>un	t͡ʃ<X>en, t͡ʃ<X>un	t͡ʃ<X>t͡snen	t͡ʃ<X>t͡snen	t͡ʃ<X>anen	t͡ʃ<X>anen	t͡ʃ<X>nin	t͡ʃ<X>nin			t͡ʃ<X>nan	t͡ʃ<X>nan	t͡ʃ<X>nun	t͡ʃ<X>nun	t͡ʃ<X>nen	t͡ʃ<X>nan	t͡ʃ<X>nen	t͡ʃ<X>nan	t͡ʃ<Xprs>en	t͡ʃ<Xprs>an	t͡ʃ<X>t͡ʃin	t͡ʃ<X>in	t͡ʃ<X>nan	t͡ʃ<X>nan		t͡ʃ<X>in	t͡ʃ<X>en	t͡ʃ<X>an		t͡ʃ<Xprs>an	t͡ʃ<Xprs>an	t͡ʃ<X>an	t͡ʃ<Xprs>an	t͡ʃ<X>en	t͡ʃ<X>en	t͡ʃ<Xprs>an	t͡ʃ<Xprs>an	t͡ʃ<X>nen	t͡ʃ<Xprs>an	t͡ʃ<Xprs>en	t͡ʃ<Xprs>an	t͡ʃ<Xprs>en	t͡ʃ<X>in	t͡ʃ<X>in	t͡ʃ<Xprs>en	t͡ʃ<X>en	t͡ʃ<Xbasic>nen	t͡ʃ<Xprs>an	t͡ʃ<X>nen	t͡ʃ<X>an	t͡ʃ<X>an	t͡ʃ<X>in	t͡ʃ<Xprs>en	t͡ʃ<Xprs>in
negative subjunctive present 3sg	t͡ʃ<X>e	t͡ʃ<X>e	t͡ʃ<X>i	t͡ʃ<X>i	t͡ʃ<X>vi	t͡ʃ<X>vi	t͡ʃ<X>aj	t͡ʃ<X>aj	t͡ʃ<X>e, t͡ʃ<X>u	t͡ʃ<X>e, t͡ʃ<X>u	t͡ʃ<X>t͡sne	t͡ʃ<X>t͡sne	t͡ʃ<X>ane	t͡ʃ<X>ane	t͡ʃ<X>ni	t͡ʃ<X>ni			t͡ʃ<X>naj	t͡ʃ<X>naj	t͡ʃ<X>nu	t͡ʃ<X>nu	t͡ʃ<X>ne	t͡ʃ<X>naj	t͡ʃ<X>ne	t͡ʃ<X>naj	t͡ʃ<Xprs>e	t͡ʃ<Xprs>aj	t͡ʃ<X>t͡ʃi	t͡ʃ<X>i	t͡ʃ<X>naj	t͡ʃ<X>naj		t͡ʃ<X>i	t͡ʃ<X>e	t͡ʃ<X>aj		t͡ʃ<Xprs>aj	t͡ʃ<Xprs>aj	t͡ʃ<X>aj	t͡ʃ<Xprs>aj	t͡ʃ<X>e	t͡ʃ<X>e	t͡ʃ<Xprs>aj	t͡ʃ<Xprs>aj	t͡ʃ<X>ne	t͡ʃ<Xprs>aj	t͡ʃ<Xprs>e	t͡ʃ<Xprs>aj	t͡ʃ<Xprs>e	t͡ʃ<X>i	t͡ʃ<X>i	t͡ʃ<Xprs>e	t͡ʃ<X>e	t͡ʃ<Xbasic>ne	t͡ʃ<Xprs>aj	t͡ʃ<X>ne	t͡ʃ<X>aj	t͡ʃ<X>aj	t͡ʃ<X>i	t͡ʃ<Xprs>e	t͡ʃ<Xprs>i
past imperfect negative participle	<X>er	<X>er	<X>er	<X>er	<X>ver	<X>ver	<X>ar	<X>ar	<X>er	<X>er, <X>ur	<X>t͡sner	<X>t͡sner	<X>er	<X>er	<X>ner	<X>ner			<X>nar	<X>nar			<X>ner	<X>nar	<X>ner	<X>nar	<Xprs>er	<Xprs>ar	<X>t͡ʃer	<X>er	<X>nar	<X>nar	<X>er		<X>er			<Xprs>ar	<Xprs>ar	<X>ar	<Xprs>ar	<X>er	<X>er	<Xprs>ar	<Xprs>ar	<X>ner	<Xprs>ar	<Xprs>er	<Xprs>ar	<Xprs>er	<X>er	<X>er	<Xprs>er	<X>er	<Xbasic>er	<Xprs>ar	<X>ner	<X>ar	<X>ar	<X>er	<Xprs>er	<Xprs>er
perfect participle	<X>ad͡z	<X>ad͡z	<X>ad͡z	<X>ad͡z	<X>vad͡z	<X>vad͡z	<X>at͡sad͡z	<X>at͡sad͡z	<X>ad͡z, <X>ut͡sad͡z	<X>ad͡z, <X>ut͡sad͡z	<X>t͡sut͡sad͡z	<X>t͡sut͡sad͡z	<X>ad͡z	<X>ad͡z	<X>ad͡z	<X>ad͡z	<X>ad͡z	<X>ad͡z	<X>t͡sad͡z	<X>t͡sad͡z	<X>vad͡z	<X>ad͡z	<X>ad͡z	<X>ad͡z	<X>ad͡z	<X>ad͡z	<Xpst>ad͡z	<Xpst>ad͡z	<X>ad͡z	<X>ad͡z	<X>t͡sad͡z							<Xpst>ad͡z	<Xpst>ad͡z	<X>at͡sad͡z	<Xpst>ad͡z	<X>ad͡z	<X>ad͡z	<Xpst>ad͡z	<Xpst>ad͡z	<X>ad͡z	<Xpst>ad͡z	<Xpst>ad͡z	<Xpst>at͡sad͡z	<Xpst>ad͡z	<X>ad͡z	<X>ad͡z	<Xpst>ad͡z	<X>ad͡z	<Xbasic>ad͡z	<Xpst>ad͡z	<X>ad͡z	<X>t͡sad͡z	<X>at͡sad͡z	<X>ad͡z	<Xpst>ad͡z	<Xpst>ad͡z
present negative participle	<X>er	<X>er	<X>ir	<X>ir	<X>vir	<X>vir	<X>ar	<X>ar	<X>er	<X>er, <X>ur	<X>t͡sner	<X>t͡sner	<X>er	<X>er	<X>nir	<X>nir			<X>nar	<X>nar	<X>ver	<X>er	<X>ner	<X>nar	<X>ner	<X>nar	<Xprs>er	<Xprs>ar	<X>t͡ʃir	<X>ir	<X>nar	<X>nar	<X>ir		<X>er			<Xprs>ar	<Xprs>ar	<X>ar	<Xprs>ar	<X>er	<X>er	<Xprs>ar	<Xprs>ar	<X>ner	<Xprs>ar	<Xprs>er	<Xprs>ar	<Xprs>er	<X>ir	<X>ir	<Xprs>er	<X>er	<Xbasic>er	<Xprs>ar	<X>ner	<X>ar	<X>ar	<X>ir	<Xprs>er	<Xprs>ir
prohibitive 2pl	<X>ek	<X>ek	<X>ik	<X>ik	<X>vik	<X>vik	<X>ak	<X>ak	<X>uk	<X>uk	<X>t͡snek	<X>t͡snek			<X>nik	<X>nik			<X>nak	<X>nak			<X>nek	<X>nak	<X>nek	<X>nak	<Xprs>ek	<Xprs>ak	<X>t͡ʃik	<X>ik		<X>nak						<Xprs>ak	<Xprs>ak	<X>ak	<Xprs>ak	<X>ek	<X>ek	<Xprs>ek	<Xprs>ak	<X>nek	<Xprs>ak	<Xprs>ek	<Xprs>ak	<Xprs>ek	<X>ek	<X>ek	<Xprs>ek	<X>ek	<Xbasic>nek	<Xprs>ak	<X>ek	<X>ak	<X>ak	<X>ik	<Xprs>ek	<Xprs>ik
prohibitive 2sg	<X>er	<X>er	<X>ir	<X>ir	<X>vir	<X>vir	<X>ar	<X>ar	<X>ur	<X>ur	<X>t͡sner	<X>t͡sner			<X>nir	<X>nir			<X>nar	<X>nar			<X>ner	<X>nar	<X>ner	<X>nar	<Xprs>er	<Xprs>ar	<X>t͡ʃir	<X>ir		<X>nar						<Xprs>ar	<Xprs>ar	<X>ar	<Xprs>ar	<X>er	<X>er	<Xprs>er	<Xprs>ar	<X>ner	<Xprs>ar	<Xprs>er	<Xprs>ar	<Xprs>er	<X>ir	<X>ir	<Xprs>er	<X>er	<Xbasic>ner	<Xprs>ar	<X>er	<X>ar	<X>ar	<X>ir	<Xprs>er	<Xprs>ir
prospective participle	<X>elik	<X>elik	<X>elik	<X>elik	<X>velik	<X>velik	<X>alik	<X>alik	<X>elik	<X>elik	<X>t͡snelik	<X>t͡snelik	<X>anelik	<X>anelik	<X>nelik	<X>nelik	<X>t͡ʃelik	<X>t͡ʃelik	<X>nalik	<X>nalik	<X>nelik	<X>nelik	<X>nelik	<X>nalik	<X>nelik	<X>nalik	<Xprs>elik	<Xprs>alik	<X>t͡ʃelik	<X>elik		<X>nalik	<X>elik					<Xprs>alik	<Xprs>alik	<X>alik	<Xprs>alik	<X>elik	<X>elik	<Xprs>alik	<Xprs>alik	<X>nelik	<Xprs>alik	<Xprs>elik	<Xprs>alik	<Xprs>elik	<X>elik	<X>elik	<Xprs>elik	<X>elik	<Xbasic>nelik	<Xprs>alik	<X>nelik	<X>alik	<X>alik	<X>elik	<Xprs>elik	<Xprs>elik
subject participle	<X>oɣ	<X>oɣ	<X>oɣ	<X>oɣ	<X>voɣ	<X>voɣ	<X>at͡soɣ	<X>at͡soɣ	<X>oɣ, <X>ut͡soɣ	<X>oɣ, <X>ut͡soɣ	<X>t͡snoɣ	<X>t͡snoɣ	<X>anoɣ	<X>anoɣ	<X>noɣ	<X>noɣ			<X>t͡soɣ	<X>t͡soɣ	<X>voɣ	<X>noɣ, <X>oɣ	<X>noɣ	<X>noɣ	<X>noɣ	<X>noɣ	<Xprs>oɣ	<Xprs>oɣ	<X>t͡ʃoɣ	<X>oɣ	<X>t͡soɣ							<Xpst>oɣ	<Xpst>oɣ	<X>at͡soɣ	<Xpst>oɣ	<X>oɣ	<X>oɣ	<Xpst>oɣ	<Xpst>oɣ	<X>noɣ	<Xpst>oɣ	<Xprs>oɣ	<Xpst>at͡soɣ	<Xprs>oɣ	<X>oɣ	<X>oɣ	<Xprs>oɣ	<X>oɣ	<Xbasic>noɣ	<Xpst>oɣ	<X>noɣ	<X>t͡soɣ	<X>at͡soɣ	<X>oɣ	<Xprs>oɣ	<Xprs>oɣ
subjunctive past imperfective 1pl	<X>eink	<X>eink	<X>eink	<X>eink	<X>veink	<X>veink	<X>ajink	<X>ajink	<X>eink, <X>vink	<X>eink, <X>vink	<X>t͡sneink	<X>t͡sneink	<X>aneink	<X>aneink	<X>neink	<X>neink			<X>najink	<X>najink	<X>neink, <X>nvink	<X>neink	<X>neink	<X>najink	<X>neink	<X>najink	<Xprs>eink	<Xprs>ajink	<X>t͡ʃeink	<X>eink	<X>najink	<X>najink		<X>eink	<X>eink	<X>ajink		<Xprs>ajink	<Xprs>ajink	<X>ajink	<Xprs>ajink	<X>eink	<X>eink	<Xprs>ajink	<Xprs>ajink	<X>neink	<Xprs>ajink	<Xprs>eink	<Xprs>ajink	<Xprs>eink	<X>eink	<X>eink	<Xprs>eink	<X>eink	<Xbasic>neink	<Xprs>ajink	<X>neink	<X>ajink	<X>ajink	<X>eink	<Xprs>eink	<Xprs>eink
subjunctive past imperfective 1sg	<X>ei	<X>ei	<X>ei	<X>ei	<X>vei	<X>vei	<X>aji	<X>aji	<X>ei, <X>vi	<X>ei, <X>vi	<X>t͡snei	<X>t͡snei	<X>anei	<X>anei	<X>nei	<X>nei			<X>naji	<X>naji	<X>nei, <X>nvi	<X>nei	<X>nei	<X>naji	<X>nei	<X>naji	<Xprs>ei	<Xprs>aji	<X>t͡ʃei	<X>ei	<X>naji	<X>naji		<X>ei	<X>ei	<X>aji		<Xprs>aji	<Xprs>aji	<X>aji	<Xprs>aji	<X>ei	<X>ei	<Xprs>aji	<Xprs>aji	<X>nei	<Xprs>aji	<Xprs>ei	<Xprs>aji	<Xprs>ei	<X>ei	<X>ei	<Xprs>ei	<X>ei	<Xbasic>nei	<Xprs>aji	<X>nei	<X>aji	<X>aji	<X>ei	<Xprs>ei	<Xprs>ei
subjunctive past imperfective 2pl	<X>eik	<X>eik	<X>eik	<X>eik	<X>veik	<X>veik	<X>ajik	<X>ajik	<X>eik, <X>vik	<X>eik, <X>vik	<X>t͡sneik	<X>t͡sneik	<X>aneik	<X>aneik	<X>neik	<X>neik			<X>najik	<X>najik	<X>neik, <X>nvik	<X>neik	<X>neik	<X>najik	<X>neik	<X>najik	<Xprs>eik	<Xprs>ajik	<X>t͡ʃeik	<X>eik	<X>najik	<X>najik		<X>eik	<X>eik	<X>ajik		<Xprs>ajik	<Xprs>ajik	<X>ajik	<Xprs>ajik	<X>eik	<X>eik	<Xprs>ajik	<Xprs>ajik	<X>neik	<Xprs>ajik	<Xprs>eik	<Xprs>ajik	<Xprs>eik	<X>eik	<X>eik	<Xprs>eik	<X>eik	<Xbasic>neik	<Xprs>ajik	<X>neik	<X>ajik	<X>ajik	<X>eik	<Xprs>eik	<Xprs>eik
subjunctive past imperfective 3pl	<X>ein	<X>ein	<X>ein	<X>ein	<X>vein	<X>vein	<X>ajin	<X>ajin	<X>ein, <X>vin	<X>ein, <X>vin	<X>t͡snein	<X>t͡snein	<X>anein	<X>anein	<X>nein	<X>nein			<X>najin	<X>najin	<X>nein, <X>nvin	<X>nein	<X>nein	<X>najin	<X>nein	<X>najin	<Xprs>ein	<Xprs>ajin	<X>t͡ʃein	<X>ein	<X>najin	<X>najin		<X>ein	<X>ein	<X>ajin		<Xprs>ajin	<Xprs>ajin	<X>ajin	<Xprs>ajin	<X>ein	<X>ein	<Xprs>ajin	<Xprs>ajin	<X>nein	<Xprs>ajin	<Xprs>ein	<Xprs>ajin	<Xprs>ein	<X>ein	<X>ein	<Xprs>ein	<X>ein	<Xbasic>nein	<Xprs>ajin	<X>nein	<X>ajin	<X>ajin	<X>ein	<Xprs>ein	<Xprs>ein
subjunctive past imperfective 3sg	<X>eir	<X>eir	<X>eir	<X>eir	<X>veir	<X>veir	<X>ajir	<X>ajir	<X>eir, <X>vir	<X>eir, <X>vir	<X>t͡sneir	<X>t͡sneir	<X>aneir	<X>aneir	<X>neir	<X>neir			<X>najir	<X>najir	<X>neir, <X>nvir	<X>neir	<X>neir	<X>najir	<X>neir	<X>najir	<Xprs>eir	<Xprs>ajir	<X>t͡ʃeir	<X>eir	<X>najir	<X>najir		<X>eir	<X>eir	<X>ajir		<Xprs>ajir	<Xprs>ajir	<X>ajir	<Xprs>ajir	<X>eir	<X>eir	<Xprs>ajir	<Xprs>ajir	<X>neir	<Xprs>ajir	<Xprs>eir	<Xprs>ajir	<Xprs>eir	<X>eir	<X>eir	<Xprs>eir	<X>eir	<Xbasic>neir	<Xprs>ajir	<X>neir	<X>ajir	<X>ajir	<X>eir	<Xprs>eir	<Xprs>eir
subjunctive past imperfective 3sg	<X>er	<X>er	<X>er	<X>er	<X>ver	<X>ver	<X>ar	<X>ar	<X>er, <X>ur	<X>er, <X>ur	<X>t͡sner	<X>t͡sner	<X>aner	<X>aner	<X>ner	<X>ner			<X>nar	<X>nar	<X>ner, <X>nur	<X>ner	<X>ner	<X>nar	<X>ner	<X>nar	<Xprs>er	<Xprs>ar	<X>t͡ʃer	<X>er	<X>nar	<X>nar		<X>er	<X>er	<X>ar		<Xprs>ar	<Xprs>ar	<X>ar	<Xprs>ar	<X>er	<X>er	<Xprs>ar	<Xprs>ar	<X>ner	<Xprs>ar	<Xprs>er	<Xprs>ar	<Xprs>er	<X>er	<X>er	<Xprs>er	<X>er	<Xbasic>ner	<Xprs>ar	<X>ner	<X>ar	<X>ar	<X>er	<Xprs>er	<Xprs>er
subjunctive present 1pl	<X>enk	<X>enk	<X>ink	<X>ink	<X>vink	<X>vink	<X>ank	<X>ank	<X>enk, <X>unk	<X>enk, <X>unk	<X>t͡snenk	<X>t͡snenk	<X>anenk	<X>anenk	<X>nink	<X>nink			<X>nank	<X>nank	<X>nunk	<X>nunk	<X>nenk	<X>nank	<X>nenk	<X>nank	<Xprs>enk	<Xprs>ank	<X>t͡ʃink	<X>ink	<X>nank	<X>nank		<X>ink	<X>enk	<X>ank		<Xprs>ank	<Xprs>ank	<X>ank	<Xprs>ank	<X>enk	<X>enk	<Xprs>ank	<Xprs>ank	<X>nenk	<Xprs>ank	<Xprs>enk	<Xprs>ank	<Xprs>enk	<X>ink	<X>ink	<Xprs>enk	<X>enk	<Xbasic>nenk	<Xprs>ank	<X>nenk	<X>ank	<X>ank	<X>ink	<Xprs>enk	<Xprs>ink
subjunctive present 1sg	<X>em	<X>em	<X>im	<X>im	<X>vim	<X>vim	<X>am	<X>am	<X>em, <X>um	<X>em, <X>um	<X>t͡snem	<X>t͡snem	<X>anem	<X>anem	<X>nim	<X>nim			<X>nam	<X>nam	<X>num	<X>num	<X>nem	<X>nam	<X>nem	<X>nam	<Xprs>em	<Xprs>am	<X>t͡ʃim	<X>im	<X>nam	<X>nam		<X>im	<X>em	<X>am		<Xprs>am	<Xprs>am	<X>am	<Xprs>am	<X>em	<X>em	<Xprs>am	<Xprs>am	<X>nem	<Xprs>am	<Xprs>em	<Xprs>am	<Xprs>em	<X>im	<X>im	<Xprs>em	<X>em	<Xbasic>nem	<Xprs>am	<X>nem	<X>am	<X>am	<X>im	<Xprs>em	<Xprs>im
subjunctive present 2pl	<X>ek	<X>ek	<X>ik	<X>ik	<X>vik	<X>vik	<X>ak	<X>ak	<X>ek, <X>uk	<X>ek, <X>uk	<X>t͡snek	<X>t͡snek	<X>anek	<X>anek	<X>nik	<X>nik			<X>nak	<X>nak	<X>nuk	<X>nuk	<X>nek	<X>nak	<X>nek	<X>nak	<Xprs>ek	<Xprs>ak	<X>t͡ʃik	<X>ik	<X>nak	<X>nak		<X>ik	<X>ek	<X>ak		<Xprs>ak	<Xprs>ak	<X>ak	<Xprs>ak	<X>ek	<X>ek	<Xprs>ak	<Xprs>ak	<X>nek	<Xprs>ak	<Xprs>ek	<Xprs>ak	<Xprs>ek	<X>ik	<X>ik	<Xprs>ek	<X>ek	<Xbasic>nek	<Xprs>ak	<X>nek	<X>ak	<X>ak	<X>ik	<Xprs>ek	<Xprs>ik
subjunctive present 2sg	<X>es	<X>es	<X>is	<X>is	<X>vis	<X>vis	<X>as	<X>as	<X>es, <X>us	<X>es, <X>us	<X>t͡snes	<X>t͡snes	<X>anes	<X>anes	<X>nis	<X>nis			<X>nas	<X>nas	<X>nus	<X>nus	<X>nes	<X>nas	<X>nes	<X>nas	<Xprs>es	<Xprs>as	<X>t͡ʃis	<X>is	<X>nas	<X>nas		<X>is	<X>es	<X>as		<Xprs>as	<Xprs>as	<X>as	<Xprs>as	<X>es	<X>es	<Xprs>as	<Xprs>as	<X>nes	<Xprs>as	<Xprs>es	<Xprs>as	<Xprs>es	<X>is	<X>is	<Xprs>es	<X>es	<Xbasic>nes	<Xprs>as	<X>nes	<X>as	<X>as	<X>is	<Xprs>es	<Xprs>is
subjunctive present 3pl	<X>en	<X>en	<X>in	<X>in	<X>vin	<X>vin	<X>an	<X>an	<X>en, <X>un	<X>en, <X>un	<X>t͡snen	<X>t͡snen	<X>anen	<X>anen	<X>nin	<X>nin			<X>nan	<X>nan	<X>nun	<X>nun	<X>nen	<X>nan	<X>nen	<X>nan	<Xprs>en	<Xprs>an	<X>t͡ʃin	<X>in	<X>nan	<X>nan		<X>in	<X>en	<X>an		<Xprs>an	<Xprs>an	<X>an	<Xprs>an	<X>en	<X>en	<Xprs>an	<Xprs>an	<X>nen	<Xprs>an	<Xprs>en	<Xprs>an	<Xprs>en	<X>in	<X>in	<Xprs>en	<X>en	<Xbasic>nen	<Xprs>an	<X>nen	<X>an	<X>an	<X>in	<Xprs>en	<Xprs>in
subjunctive present 3sg	<X>e	<X>e	<X>i	<X>i	<X>vi	<X>vi	<X>aj	<X>aj	<X>e, <X>u	<X>e, <X>u	<X>t͡sne	<X>t͡sne	<X>ane	<X>ane	<X>ni	<X>ni			<X>naj	<X>naj	<X>nu	<X>nu	<X>ne	<X>naj	<X>ne	<X>naj	<Xprs>e	<Xprs>aj	<X>t͡ʃi	<X>i	<X>naj	<X>naj		<X>i	<X>e	<X>aj		<Xprs>aj	<Xprs>aj	<X>aj	<Xprs>aj	<X>e	<X>e	<Xprs>aj	<Xprs>aj	<X>ne	<Xprs>aj	<Xprs>e	<Xprs>aj	<Xprs>e	<X>i	<X>i	<Xprs>e	<X>e	<Xbasic>ne	<Xprs>aj	<X>ne	<X>aj	<X>aj	<X>i	<Xprs>e	<Xprs>i
causative infinitival	<X>et͡snel	<X>et͡snel	<X>et͡snel	<X>et͡snel			<X>at͡snel	<X>at͡snel											<X>t͡snel	<X>t͡snel																																										
passive infinitival	<X>vil	<X>vil	<X>vil	<X>vil			<X>at͡svil	<X>at͡svil			<X>t͡svil	<X>t͡svil							<X>t͡svil	<X>t͡svil																																										
